---
title: "Tratamento dos dados - Acesso a Oportunidades"
author: "Ipea"
date: "19 de março de 2019"
output: github_document
knit: (function(inputFile, encoding) {
  rmarkdown::render(inputFile, encoding = "UTF-8") })
editor_options: 
  chunk_output_type: console
---

```{r setup, include=FALSE}
knitr::opts_chunk$set(echo = TRUE, message = FALSE, warning = FALSE, error = FALSE, eval = FALSE)


library(knitr)
library(dplyr)
library(readr)
library(tidyr)
library(readxl)
library(scales)
library(sf)
library(mapview)
library(data.table)
```

# Tratamento dos dados brutos

Esse arquivo tem como objetivo tratar os dados brutos do projeto de acesso a oportunidades.
As bases de dados tratadas aqui são:

- ``Municípios``
- ``Censo escolar``
- ``Grade censo``
- ``Hospitais``
- ``GTFS``

## Municípios

Os dados de município estão compactados em formato de _shapefile_, divididos por UF. O tratamento desse dados consiste em:

- Descompactação dos arquivos;
- Leitura dos shapefiles municipais;
- Salvos em disco em formato ``rds``.

```{r municipios}

# ajeitar os municipios


arquivos <- dir("../data-raw/municipios", full.names = T, pattern = "_municipios.zip", recursive = T)


out_dir <- paste0("../data-raw/municipios/", str_sub(arquivos, -17, -16))

walk2(arquivos, out_dir, ~unzip(zipfile = .x, exdir = .y))

# # criar pastas
# walk(str_sub(arquivos, -17, -16), ~dir.create(paste0("../data/municipios/", .)))

# nome dos arquivos .shp para abrir
arquivos_shp <- dir("../data-raw/municipios", full.names = T, pattern = "*.shp", recursive = T)

# # arquivo com output
# out_dir_data <- paste0("../data/municipios/", str_sub(arquivos, -17, -16))

# funcao

shp_to_rds <- function(shp) {
  
  shp_files <- st_read(shp, crs = 4326, options = "ENCODING=WINDOWS-1252")
  
  uf <- gsub(".+/(\\D{2})/.+", "\\1", shp)
  
  out_dir <- paste0("../data/municipios/municipios_", uf, ".rds")
  
  write_rds(shp_files, out_dir)
  
  
}


walk(arquivos_shp, shp_to_rds)

```


## Censo escolar


```{r censo escolar}

source("R/converter_censo_coords.R")
# ABRIR ARQUIVO


censo_escolar <- 
  # Abrir e selecionar as colunas de interesse
  fread("data-raw/censo_escolar/CAD_ESC_MAT_DOC_2015.csv", sep = ";",
        select = c(17,3,6,14,128,138,144,150,165,187,196,201,206,27,28)) %>%
  # Renomear as colunas
  rename(cod_escola = CO_ENTIDADE,uf = SIGLA, municipio = NO_MUNICIPIO, rede = REDE, num_funcionarios = NU_FUNCIONARIOS,
         presencial = IN_MEDIACAO_PRESENCIAL, mat_infantil = MAT_INF, mat_fundamental = MAT_FUND,
         mat_medio = MAT_MED, mat_profissional = MAT_PROF, mat_eja = MAT_EJA, mat_especial = MAT_ESP, 
         docentes = DOCTOTAL, lon = NU_LONGITUDE, lat = NU_LATITUDE) %>%
  # Tratar as coordenadas
  mutate(lon = convert_coords(lon),
         lat = convert_coords(lat))


# SALVAR

write_csv(censo_escolar, "data/censo_escolar/censo_escolar_2015.csv")


# # TIDYING UP!!!
# 
# censo_escolar_long <- censo_escolar %>%
#   gather(key = "tipo", value = "total", mat_infantil:docentes)
# 
# write_csv(censo_escolar_long, "data/censo_escolar/censo_escolar_2015_long.csv")

```


## Grade censo

As grades do censo são divididas por ID, onde cada um desses pode encorporar vários municípios. O arquivo ``Tabela_UF_ID.csv`` contém uma tabela auxiliar que identifica os IDs contidos em cada estado. O tratamento desse arquivo corrige alguns erros e cria uma correspondência entre o nome e a sigla de cada UF, salvando o arquivo tratado em disco. 

```{r grade censo}

# TRATAMENTO DO ARQUIVO COM OS IDs

# criar encoding para abrir arquivo
brazil <- locale("pt", encoding = "Windows-1252")

# abrir tabela de ids
ids_corresp <- read_delim("../data-raw/Tabela_UF_ID.csv", delim = ";", locale = brazil) %>%
  arrange(Estados) %>%
  mutate(Estados = ifelse(Estados == "Pernanbuco", "Pernambuco", Estados))

lookup_ufs <- data.frame(stringsAsFactors=FALSE,
                      Estados = c("Acre", "Alagoas", "Amazonas",
                                          "Amapá", "Bahia", "Ceará",
                                          "Distrito Federal", "Espírito Santo", "Goiás",
                                          "Maranhão", "Minas Gerais",
                                          "Mato Grosso do Sul", "Mato Grosso", "Pará",
                                          "Paraíba", "Pernambuco", "Piauí", "Paraná",
                                          "Rio de Janeiro", "Rio Grande do Norte",
                                          "Rondônia", "Roraima",
                                          "Rio Grande do Sul", "Santa Catarina", "Sergipe",
                                          "São Paulo", "Tocantins"),
                         uf = c("AC", "AL", "AM", "AP", "BA", "CE",
                                          "DF", "ES", "GO", "MA", "MG", "MS",
                                          "MT", "PA", "PB", "PE", "PI", "PR",
                                          "RJ", "RN", "RO", "RR", "RS", "SC", "SE",
                                          "SP", "TO")
)



ids_corresp_v1 <- ids_corresp %>%
  left_join(lookup_ufs) %>%
  mutate(uf = tolower(uf),
         Quadrante = tolower(Quadrante)) %>%
  mutate(Quadrante = gsub("_", "", Quadrante))

write_csv(ids_corresp_v1, "../data-raw/lookup_grade_ufs.csv")
# write_rds(ids_corresp_v1, "../data-raw/lookup_grade_ufs.rds")

```

A função para extrair os municípios das grades do IBGE requer dois inputs: o ``municipio`` e a ``uf``:

- Com a ``uf`` é feita uma seleção dos IDs que estão presentes na uf desejada daquele município;
- É aberto então o shape do ``municipio`` desejado;
- O geoprocessamento extrai somente as grades que estão inseridas dentro dos limites do município;
- O resultado é salvo em disco.

```{r funcao grade para municipio}


grade_para_municipio <- function(muni, uf_input) {
  
  files <- read_csv("../data-raw/lookup_grade_ufs.csv") %>%
    filter(uf == uf_input) %>%
    mutate(Quadrante = paste0("grade_", Quadrante)) %>%
    .$Quadrante
  
  arquivos <- paste0("../data-raw/dadosrds/", files, ".rds")
  
  # abrir quadrantes da uf
  
  grades <- map_dfr(arquivos, read_rds) %>%
    as_tibble() %>%
    st_sf(crs = 4326)
  
  # extrair municipio -------------------------------------------------------
  
  municipio_ok <- toupper(muni)
  
  
  # abrir arquivos ----------------------------------------------------------
  
  dir_muni <- paste0("../data/municipios/municipios_", uf_input, ".rds")
  
  grade_estado <- grades %>%
    mutate(id_grade = 1:n()) %>%
    select(id_grade, MASC, FEM, POP, DOM_OCU)
  
  grade_estado_centroids <- grade_estado %>%
    st_centroid()
  
  cidade <- read_rds(dir_muni) %>%
    filter(NM_MUNICIP == municipio_ok) %>%
    select(municipio = NM_MUNICIP)
  
  
  # geoprocessamento --------------------------------------------------------
  
  vai <- st_join(grade_estado_centroids, cidade) %>%
    filter(!is.na(municipio))
  
  
  grade_municipio <- grade_estado %>%
    filter(id_grade %in% vai$id_grade) %>%
    mutate(municipio = municipio_ok)
  
  
  # salvar ------------------------------------------------------------------
  
  # tirar os espaços e colocar underscore
  municipio_nome_salvar <- substring(municipio_ok, 1, 3)
  
  # # criar pasta para o municipio
  # dir.create(paste0("data/grade_municipio/", municipio_nome_salvar))
  
  # salvar no disco
  write_rds(grade_municipio, 
           paste0("../data/grade_municipio/grade_", tolower(municipio_nome_salvar), ".rds"))
  
  
  
}

```

A função é então aplicada primeiramente para três cidades: Fortaleza, Rio de Janeiro e Belo Horizonte.

```{r aplicar grades}

municipios <- c("fortaleza", "rio de janeiro", "belo horizonte")
ufs <- c("ce", "rj", "mg")

walk2(municipios, ufs, grade_para_municipio)
```



## Hospitais

```{r hospitais}

# hospitais <- read_csv("../data-raw/hospitais/cnesnone_2018.csv") %>%
#   st_as_sf(coords = c("long", "lat"), crs = 4326)


```


## GTFS

O GTFS do Rio de Janeiro apresenta algumas inconsistências no arquivo ``stop_times.txt``.

```{r gtfs}


# OTP RIO!!!!!!!!!1 -------------------------------------------------------

# path_otp <- "otp/programs/otp.jar" # On Linux
# 
# path_data <- "otp"
# 
# log <- otp_build_graph(otp = path_otp, dir = path_data, router = "rio",
#                        memory = 16)
# 
# 
# otpcon <- otp_connect()
# 
# 
# system("java -Xmx4G -jar \"otp/programs/otp.jar\" --build \"otp/graphs/rio")

# Error:
# Caused by: org.onebusaway.gtfs.serialization.mappings.InvalidStopTimeException: invalid stop time: 00:00:-6


# VERIFICAR O ERRO --------------------------------------------------------

stop_times <- fread("gtfs_teste/gtfs_rio_00_20171218/stop_times.txt", sep = ",") 

teste1 <- stop_times %>%
  select(arrival_time, departure_time) %>%
  filter(!grepl("\\d{2}:\\d{2}:\\d{2}", arrival_time))



# CORRIGIR O ERRO ---------------------------------------------------------


stop_times_new <- stop_times %>%
  mutate(arrival_time = ifelse(grepl("\\d{2}:\\d{2}:\\d{2}", arrival_time), arrival_time, "00:00:06")) %>%
  mutate(departure_time = ifelse(grepl("\\d{2}:\\d{2}:\\d{2}", departure_time), departure_time, "00:00:06"))


# TESTAR SE A CORREÇÃO FUNCIONOU ------------------------------------------


stop_times_new %>%
  filter(!grepl("\\d{2}:\\d{2}:\\d{2}", arrival_time))

# OK!!!!!!!!!!

# SALVAR, ENTAO! ----------------------------------------------------------


data.table::fwrite(stop_times_new, "gtfs_teste/gtfs_rio_novo/stop_times.txt", quote = TRUE)

```



