---
title: "Agrupamento dos dados"
author: "Ipea"
date: "27 de março de 2019"
output: github_document
knit: (function(inputFile, encoding) {
  rmarkdown::render(inputFile, encoding = "UTF-8") })
editor_options: 
  chunk_output_type: console
---

```{r setup, include=FALSE}
knitr::opts_chunk$set(echo = TRUE, message = FALSE, warning = FALSE, error = FALSE, eval = FALSE)


library(knitr)
library(readr)
library(dplyr)
library(readxl)
library(scales)
library(sf)
library(mapview)
library(data.table)
library(h3jsr)
library(stringr)
library(purrr)
library(furrr)

```

# Agrupamento de dados socioeconômicos de uso do solo

Esse arquivo tem como objetivo agrupar os dados pelas unidades de agregação espacial (hexágonos) e salvá-los em disco. As seguintes variáveis são agrupadas:

- Estabelecimentos de saúde;
- Escolas;
- População;
- Empregos (RAIS).

Primeiramente é necessário criar as unidades de agregação que serão utilizadas.

## Criação de hexágonos

As cidade brasileiras analisadas serão dividadas em hexágonos. A função ``poligono_para_hexagono`` pega os municípios e cria hexágonos de acordo com a resolução preferida, que no caso foi uma resolução de 960 metros (comprimento da menor diagonal do hexágono).

```{r hexagonos}

shape_to_hexagon <- function(municipio, uf_sigla) {
  
  dir_muni <- paste0("../data/municipios/", "municipios_", uf_sigla, ".rds")
  
  muni <- read_rds(dir_muni) %>%
    dplyr::filter(NM_MUNICIP == toupper(gsub( "_", " ", municipio))) %>%
    # Buffer para extender a area do municipio e assim evitar que os hexagonos nao considerem areas de borda
    st_buffer(dist = 0.003)
  
  
  res_todas <- c(7, 8, 9, 10)
  
  # Teste:
  # resolution <- 8
  
  make_hex <- function(resolution, muninho) {
    
    # get the unique h3 ids of the hexagons intersecting your polygon at a given resolution
    hex_ids <- h3jsr::polyfill(muni, res = resolution, simple = FALSE)
    
    # Available resolutions considerinf length of short diagonal - https://uber.github.io/h3/#/documentation/core-library/resolution-table
    # 10 ~136 meters
    # 09 ~357
    # 08 ~960
    # 07 ~2510 meters
    
    
    # pass the h3 ids to return the hexagonal grid
    hex_grid <- unlist(hex_ids$h3_polyfillers) %>% 
      h3jsr::h3_to_polygon(simple = FALSE) %>%
      rename(id_hex = h3_address) %>%
      as_tibble() %>% 
      st_sf()
    
    
    
    # salvar ------------------------------------------------------------------
    
    municipio_nome_salvar <- substring(municipio, 1, 3)
    if (nchar(resolution) == 1) res_fim <- paste0("0", resolution) else res_fim <- resolution
      
    
    # salvar no disco
    write_rds(hex_grid, 
              paste0("../data/hex_municipio/hex_", municipio_nome_salvar, "_", res_fim, ".rds"))
    
    
    
  }
  
  purrr::walk(res_todas, make_hex, muni)
  
  
}

# # aplicando ---------------------------------------------------------------

shape_to_hexagon("fortaleza", "ce")
shape_to_hexagon("rio de janeiro", "rj")
shape_to_hexagon("belo horizonte", "mg")
shape_to_hexagon("porto alegre", "rs")
shape_to_hexagon("curitiba", "pr")
shape_to_hexagon("teresina", "pi")
shape_to_hexagon("são paulo", "sp")


# # Eu poderia simplesmente usar walk...
# purrr::walk2(munis, ufs, shape_to_hexagon)

```

## Agrupamento da renda dos setores censitários para a grade do censo

A grade do censo, tratada na etapa anterior, apresenta somente informação de população (homens e mulheres) por cada uma das entidades. Há então a necessidade de incorporar a variável da renda daquela grade. Para isso, será utilizada a informação de renda de cada setor censitário.

```{r renda_de_setor_para_grade}

# cidade <- "for"

renda_de_setor_p_grade <- function(cidade) {
  
  path_setor <- sprintf("../data/setores_agregados/setores_agregados_%s.rds", cidade)
  path_grade <- sprintf("../data/grade_municipio/grade_%s.rds", cidade)
  
  setor <- read_rds(path_setor)
  grade <- read_rds(path_grade)
  
    # abrir setores
  setor <- setor %>%
    mutate(id_setor = 1:n()) %>%
    mutate(area_setor = st_area(.)) %>%
    dplyr::select(id_setor, renda_total, area_setor)
  
  # abrir grade
  grade <- grade %>%
    mutate(area_grade = st_area(.)) %>%
    mutate(id_grade = 1:n()) %>%
    dplyr::select(id_grade, pop_total = POP, area_grade)
  
  ui <- st_intersection(grade, setor) %>%
    # tip from https://rpubs.com/rural_gis/255550
    # Calcular a area de cada pedaco
    mutate(area_pedaco = st_area(.)) %>%
    # Calcular a proporcao de cada setor que esta naquele pedaco (essa sera a area a ponderar pela renda)
    mutate(area_prop_setor = area_pedaco/area_setor) %>%
    # Calcular a proporcao de cada grade que esta naquele pedacao
    mutate(area_prop_grade =  area_pedaco/area_grade) %>%
    # Calcular a quantidade de populacao em cada pedaco (baseado na grade)
    mutate(pop_prop_grade = pop_total * area_prop_grade) %>%
    # Calcular a proporcao de populacao de cada grade que esta dentro do setor
    group_by(id_setor) %>%
    mutate(sum = sum(pop_prop_grade, na.rm = TRUE)) %>%
    ungroup() %>%
    # Calcular a populacao proporcional de cada pedaco dentro do setor
    mutate(pop_prop_grade_no_setor =  pop_prop_grade/sum) %>%
    # Calcular a renda dentro de cada pedaco
    mutate(renda_pedaco = renda_total* pop_prop_grade_no_setor)
  
  # Grand Finale
  ui_fim <- ui %>%
    # Agrupar por grade e somar a renda
    group_by(id_grade, pop_total) %>%
    summarise(renda = sum(renda_pedaco, na.rm = TRUE)) %>%
    mutate(renda = as.numeric(renda)) %>%
    ungroup()
  
  # # Juntar algumas grades que estao faltando
  # um_fim_v2 <- ui_fim %>%
  #   full_join(grade %>% select(id_grade, geometry),
  #             by = "id_grade")
  
  path_out <- sprintf("../data/grade_municipio_com_renda/grade_renda_%s.rds", cidade)
  
  # Salvar em disco
  write_rds(ui_fim, path_out)
  
}

# Aplicar funcao
renda_de_setor_p_grade("for")
renda_de_setor_p_grade("bel")
renda_de_setor_p_grade("rio")
renda_de_setor_p_grade("por")
renda_de_setor_p_grade("cur")
renda_de_setor_p_grade("sao")




```


## Agrupamento das variáveis por hexágonos

A função ``agrupar_variaveis`` aceita como _input_ o nome do município desejado e retorna uma tabela com o shape dos hexágonos, para cada resolução espacial, e a quantidade de estabelecimentos de saúde, educação e população agregados, salvos em disco.

```{r agregar variaveis}

# munis <- "for"

agrupar_variaveis <- function(munis) {
  
  # ABRIR ARQUIVOS COM AS OPORTUNIDADES -------------------------------------
  
  # saude 
  cnes <- fread("../data-raw/hospitais/cnesnone_2018.csv") %>%
    st_as_sf(coords = c("long", "lat"), crs = 4326)
  
  # educacao
  escolas <- read_csv("../data/censo_escolar/censo_escolar_2015.csv") %>%
    dplyr::filter(!is.na(lat)) %>%
    select(cod_escola, uf, municipio, cod_mun = CO_MUNICIPIO, rede, mat_infantil, mat_fundamental, mat_medio, lon, lat) %>%
    gather(tipo, mat_n, mat_infantil:mat_medio)
    # # Ajeitar nome do municipio
    # mutate(municipio = tolower(municipio)) %>%
    # mutate(municipio = iconv(municipio, to="UTF-8")) %>%
    # mutate(municipio = iconv(municipio, to="ASCII//TRANSLIT")) %>%
  
  # empregos, por enquanto para 2015
  # deu problemas no fread, entao tentando com o readr
  # empregos <- fread("../data-raw/rais/rais_2015_rafa_franco.csv", fill = TRUE) %>%
  empregos <- read_rds("../data/rais/rais_2015.rds") 
  
  # Criar tabela de lookup
  cidades_lookup <- tibble(municipio = c("for", "rec", "bel", "rio", "por", "cur", "ter"),
                           cidade_uf = c("fortaleza, ce", "recife, pe", "belo horizonte, mg", "rio de janeiro, rj",
                                         "porto alegre, rs", "curitiba, pr", "teresina, pi"))
  
  # abrir tabela com o nome e codigo dos municipios
  muni_codigos <- fread("../data-raw/tabela_muni_codigos_2010.csv")
  muni_codigos <- muni_codigos[, .(cod_mun = municipio, nome_municipio)]
  muni_codigos[, nome_municipio := tolower(nome_municipio)]
  muni_codigos[, nome_municipio := iconv(nome_municipio, to="ASCII//TRANSLIT")]
  muni_codigos[, nome_municipio := substr(nome_municipio, 1, 3)]
  
  
  
  # FUNCAO PARA REALIZAR EM CADA MUNICIPIO ----------------------------------
  
  por_municipio <- function(munis) {
    
    dir <- dir("../data/hex_municipio/", pattern = munis)
    
    res <- str_extract(dir, "\\d+")
    
    dir_muni <- paste0("../data/hex_municipio/hex_", munis, "_", res, ".rds")
    
    dir_grade <- paste0("../data/grade_municipio_com_renda/grade_renda_", munis, ".rds")
    
    # Pegar a populacao do centroide de cada municipio
    pop <- read_rds(dir_grade) %>%
      dplyr::select(id_grade, pop_total, renda) %>%
      mutate(renda = as.numeric(renda)) %>%
      st_centroid()
    
    # Qual o codigo do municipio em questao?
    cod_mun_ok <- muni_codigos[nome_municipio %in% munis]
    
    # Filtrar somente as atividades referentes a cada municipio
    empregos_filtrado <- empregos[cod_mun %in% cod_mun_ok$cod_mun] %>% 
      st_as_sf(coords = c("lon", "lat"), crs = 4326)
    
    escolas_filtrado <- setDT(escolas)[cod_mun %in% cod_mun_ok$cod_mun] %>% 
      st_as_sf(coords = c("lon", "lat"), crs = 4326)
    
    # Extrair o nome da cidade de acordo com a base da RAIS
    # cidade_ufs <- filter(cidades_lookup, municipio == munis) %>% .$cidade_uf
    
    # setDT(empregos)
    # 
    # empregos_v1 <- empregos[cidade_uf == cidade_ufs]
    
    # muni_res <- dir_muni[3]
    
    # FUNCAO PARA REALIZAR PARA TODAS AS RESOLUCOES ------------------------------
    
    por_resolucao <- function(muni_res, cidade_uf) {
      
      dir_muni <- muni_res
      
      res <- str_extract(dir_muni, "\\d+")
      
      hex_muni <- readRDS(dir_muni)
      
      # A criaca da coluna de indice buscar dar valor 0 para se nao houver oportunidades e valor 1
      # para o caso de houver
      
      # Dica para melhorar: fazer st_join, dps agrupar com o data.table, dps st_sf() e st_join de nv
      
      hex_muni_fim <- hex_muni %>%
        # Agrupar populacao e renda
        st_join(pop) %>%
        group_by(id_hex) %>%
        summarise(pop_total = sum(pop_total, na.rm = TRUE), renda_total = sum(renda, na.rm = TRUE)) %>%
        ungroup() %>%
        # Agrupar empregos (agora somando a quantidade de vinculos!)
        st_join(empregos_filtrado) %>%
        group_by(id_hex, pop_total, renda_total) %>%
        summarise(empregos_total = sum(qt_vinc_ativos, na.rm = TRUE)) %>%
        ungroup() %>%
        mutate(empregos_total = ifelse(is.na(empregos_total), 0, empregos_total)) %>%
        # agrupar saude
        st_join(cnes) %>%
        mutate(indice = ifelse(is.na(co_cnes), 0, 1)) %>%
        group_by(id_hex, pop_total, renda_total, empregos_total) %>%
        summarise(saude_total = sum(indice)) %>%
        ungroup() %>%
        # agrupar educacao
        # agrupar educacao infantil
        st_join(escolas_filtrado %>% filter(tipo == "mat_infantil")) %>%
        mutate(indice = ifelse(is.na(cod_escola), 0, 
                               ifelse(mat_n == 0, 0, 
                                      1))) %>%
        group_by(id_hex, pop_total, renda_total, empregos_total, saude_total) %>%
        summarise(escolas_infantil = sum(indice)) %>%
        ungroup() %>%
        # agrupar educacao fundamental
        st_join(escolas_filtrado %>% filter(tipo == "mat_fundamental")) %>%
        mutate(indice = ifelse(is.na(cod_escola), 0, 
                               ifelse(mat_n == 0, 0, 
                                      1))) %>%
        group_by(id_hex, pop_total, renda_total, empregos_total, saude_total, escolas_infantil) %>%
        summarise(escolas_fundamental = sum(indice)) %>%
        ungroup() %>%
        # agrupar educacao media
        st_join(escolas_filtrado %>% filter(tipo == "mat_medio")) %>%
        mutate(indice = ifelse(is.na(cod_escola), 0, 
                               ifelse(mat_n == 0, 0, 
                                      1))) %>%
        group_by(id_hex, pop_total, renda_total, empregos_total, saude_total, escolas_infantil, escolas_fundamental) %>%
        summarise(escolas_medio = sum(indice)) %>%
        ungroup()
      
      
      dir_output <- sprintf("../data/hex_agregados/hex_agregado_%s_%s.rds", munis, res)
      
      write_rds(hex_muni_fim, dir_output)
      
    }
    
    # aplicar para cada resolucao
    
    walk(dir_muni, por_resolucao)
    
  }
  
  # aplicar para cada municipio
  
  map(munis, por_municipio)
  
  
  
}


# Aplicar funcao
agrupar_variaveis("for")
agrupar_variaveis("bel")
agrupar_variaveis("rio")
agrupar_variaveis("por")
agrupar_variaveis("cur")
agrupar_variaveis("sao")

# ou
invisible(parallel::mclapply(c("for", "bel", "rio", "por", "cur", "sao"), agrupar_variaveis, mc.cores = 4))

```

## Visualizar distribuição das oportunidades

Para Teresina:

```{r for}

fort <- read_rds("../data/hex_agregados/hex_agregado_for_09.rds")


mapview(fort, zcol = "empregos_total")

```


