---
title: "Agrupamento dos dados"
author: "Ipea"
date: "27 de março de 2019"
output: github_document
knit: (function(inputFile, encoding) {
  rmarkdown::render(inputFile, encoding = "UTF-8") })
editor_options: 
  chunk_output_type: console
---

```{r setup, include=FALSE}
knitr::opts_chunk$set(echo = TRUE, message = FALSE, warning = FALSE, error = FALSE, eval = FALSE)


library(knitr)
library(readr)
library(dplyr)
library(readxl)
library(scales)
library(sf)
library(mapview)
library(data.table)
library(h3jsr)
library(stringr)
library(purrr)
library(furrr)

```

# Agrupamento de dados socioeconômicos de uso do solo

Esse arquivo tem como objetivo agrupar os dados pelas unidades de agregação espacial (hexágonos) e salvá-los em disco. As seguintes variáveis são agrupadas:

- Estabelecimentos de saúde;
- Escolas;
- População;
- Empregos (RAIS).

Primeiramente é necessário criar as unidades de agregação que serão utilizadas.

## Criação de hexágonos

As cidade brasileiras analisadas serão dividadas em hexágonos. A função ``poligono_para_hexagono`` pega os municípios e cria hexágonos de acordo com a resolução preferida, que no caso foi uma resolução de 960 metros (comprimento da menor diagonal do hexágono).

```{r hexagonos}

source("R/2-poligono_para_hexagono_allres.R")

# # aplicando ---------------------------------------------------------------

shape_to_hexagon("fortaleza", "ce")
shape_to_hexagon("rio de janeiro", "rj")
shape_to_hexagon("belo horizonte", "mg")
shape_to_hexagon("porto alegre", "rs")
shape_to_hexagon("curitiba", "pr")
shape_to_hexagon("teresina", "pi")
shape_to_hexagon("são paulo", "sp")


# # Eu poderia simplesmente usar walk...
# purrr::walk2(munis, ufs, shape_to_hexagon)

```

## Agrupamento da renda dos setores censitários para a grade do censo

A grade do censo, tratada na etapa anterior, apresenta somente informação de população (homens e mulheres) por cada uma das entidades. Há então a necessidade de incorporar a variável da renda daquela grade. Para isso, será utilizada a informação de renda de cada setor censitário.

```{r renda_de_setor_para_grade}

# cidade <- "bel"

renda_de_setor_p_grade <- function(cidade) {
  
  path_setor <- sprintf("../data/setores_agregados/setores_agregados_%s.rds", cidade)
  path_grade <- sprintf("../data/grade_municipio/grade_%s.rds", cidade)
  
  setor <- read_rds(path_setor)
  grade <- read_rds(path_grade)
  
    # abrir setores
  setor <- setor %>%
    mutate(id_setor = 1:n()) %>%
    mutate(area_setor = st_area(.)) %>%
    dplyr::select(id_setor, renda_total, area_setor)
  
  # abrir grade
  grade <- grade %>%
    mutate(area_grade = st_area(.)) %>%
    mutate(id_grade = 1:n()) %>%
    dplyr::select(id_grade, pop_total = POP, area_grade)
  
  ui <- st_intersection(grade, setor) %>%
    # tip from https://rpubs.com/rural_gis/255550
    # Calcular a area de cada pedaco
    mutate(area_pedaco = st_area(.)) %>%
    # Calcular a proporcao de cada setor que esta naquele pedaco (essa sera a area a ponderar pela renda)
    mutate(area_prop_setor = area_pedaco/area_setor) %>%
    # Calcular a proporcao de cada grade que esta naquele pedacao
    mutate(area_prop_grade =  area_pedaco/area_grade) %>%
    # Calcular a quantidade de populacao em cada pedaco (baseado na grade)
    mutate(pop_prop_grade = pop_total * area_prop_grade) %>%
    # Calcular a proporcao de populacao de cada grade que esta dentro do setor
    group_by(id_setor) %>%
    mutate(sum = sum(pop_prop_grade)) %>%
    ungroup() %>%
    # Calcular a populacao proporcional de cada pedaco dentro do setor
    mutate(pop_prop_grade_no_setor =  pop_prop_grade/sum) %>%
    # Calcular a renda dentro de cada pedaco
    mutate(renda_pedaco = renda_total* pop_prop_grade_no_setor)
  
  # Grand Finale
  ui_fim <- ui %>%
    # Agrupar por grade e somar a renda
    group_by(id_grade, pop_total) %>%
    summarise(renda = sum(renda_pedaco, na.rm = TRUE)) %>%
    mutate(renda_capta = renda/pop_total)
  
  path_out <- sprintf("../data/grade_municipio_com_renda/grade_renda_%s.rds", cidade)
  
  # Salvar em disco
  write_rds(ui_fim, path_out)
  
}

# Aplicar funcao
renda_de_setor_p_grade("for")
renda_de_setor_p_grade("bel")
renda_de_setor_p_grade("rio")
renda_de_setor_p_grade("por")
renda_de_setor_p_grade("cur")
renda_de_setor_p_grade("sao")




```


## Agrupamento das variáveis por hexágonos

A função ``agrupar_variaveis`` aceita como _input_ o nome do município desejado e retorna uma tabela com o shape dos hexágonos, para cada resolução espacial, e a quantidade de estabelecimentos de saúde, educação e população agregados, salvos em disco.

```{r agregar variaveis}

# abrir funcao
source("R/2-agrupar_variaveis.R")

# Aplicar funcao
agrupar_variaveis("for")
agrupar_variaveis("bel")
agrupar_variaveis("rio")
agrupar_variaveis("por")
agrupar_variaveis("cur")
agrupar_variaveis("sao")

```

## Visualizar distribuição das oportunidades

Para Teresina:

```{r for}

fort <- read_rds("../data/hex_agregados/hex_agregado_for_09.rds")


mapview(fort, zcol = "empregos_total")

```


