---
title: "OTP - Setup"
author: "Ipea"
date: "19 de março de 2019"
output: github_document
knit: (function(inputFile, encoding) {
  rmarkdown::render(inputFile, encoding = "UTF-8") })
editor_options: 
  chunk_output_type: console
---

```{r setup, include=FALSE}
knitr::opts_chunk$set(echo = TRUE, message = FALSE, warning = FALSE, error = FALSE, eval = FALSE)


library(knitr)
library(dplyr)
library(readr)
library(tidyr)
library(readxl)
library(scales)
library(sf)
library(mapview)
library(data.table)
library(osmdata)
library(opentripplanner)
```

# OTP Setup

Criação dos graphs, basicamente.

A função ``construir_graph`` constrói o arquivo ``Graph.obj``, que é necessário para as operações do OTP. O único argumento necessário para a construção do graph é o nome da cidade, que já deve estar com uma pasta criada com os arquivo ``.pbf``e ``GTFS`` referentes.


```{r graphs}

source("R/3-otp.R")

construir_graph("for")
construir_graph("bel")
construir_graph("rio")



```

Atestar qualidade do GTFS através do ``feedvalidator``:

```{r feedvalidator}

source("R/3-feed_validator.R")





```



Próxima etapa: baixar os arquivos .pbf a partir do pacote ``osmdata``.

```{r obj teste}

getbb ("belo horizonte")

vai <- available_tags("highway")

q <- opq ("belo horizonte") %>%
  add_osm_feature(key = "highway", value = vai)
  # osmdata_sf()
  
osmdata_pbf(q, "bel_teste.osm.pbf")


meu <- q[["osm_lines"]] %>%
  st_sf()

# Before that
# sudo apt-get install sqlite3 libsqlite3-dev

meu %>%
  st_write("teste_bel.pbf")

ooo <- st_read("../otp/graphs/for/fortaleza_export.pbf")


```

