---
title: "OTP - Setup"
author: "Ipea"
date: "19 de março de 2019"
output: github_document
knit: (function(inputFile, encoding) {
  rmarkdown::render(inputFile, encoding = "UTF-8") })
editor_options: 
  chunk_output_type: console
---

```{r setup, include=FALSE}
knitr::opts_chunk$set(echo = TRUE, message = FALSE, warning = FALSE, error = FALSE, eval = FALSE)


library(knitr)
library(dplyr)
library(readr)
library(tidyr)
library(readxl)
library(scales)
library(sf)
library(mapview)
library(data.table)
library(osmdata)
library(opentripplanner)
```

# OTP Setup

## Download do arquivo .pbf

O arquivo pbf de cada cidade pode ser baixado a partir do site [HOT Export Tool](https://export.hotosm.org/en/v3/exports/new/describe). Lá, escreva o nome da cidade na barra de pesquisa do lado direito e selecione o município (checar o país). Automaticamente o mapa vai dar um zoom no município, com o bounding box delimitado. Feito isso, no lado direito, coloque o nome do seu export (sugestão: três primeiras letras da cidade) e aperte ``NEXT``. Na aba ``2 Formats`` que vai aparecer, selecione o formato OSM ``.pbf`` e aperte ``NEXT``. Na aba ``3 Data`` que aparece, selecione somente o tipo ``Transportation``, que é o necessário para o projeto, e aperte ``NEXT``. Por fim, na aba ``4 Summary``, clique em ``Create Export`` e espere o arquivo estar disponível para download. Descompactar o arquivo na pasta do município na paste ``../otp/graphs``.

Há outra forma de fazer o download do arquivo ``.pbf``através do pacote ``osmdata``. Uma função foi criada na tentativa de aplicar essa metodologia reproduzível, porém o resultado das funções estão sujeitos a inconsistências.

```{r download_pbf}

cidade <- "porto alegre"

download_pbf <- function(cidade) {
  
  cidade_string <- paste0(cidade, ", brazil")
  
  # Tags disponiveis
  vai <- available_tags("highway")
  
  features <- opq (cidade_string) %>%
    add_osm_feature(key = "highway", value = vai)
  
  # Exportar arquivo .pbf para o disco
  cidade_short <- substr(cidade, 1, 3)
  path_out <- sprintf("../otp/graphs/%s/%s.pbf", cidade_short, cidade_short)
  osmdata_pbf(features, path_out)

}

```

## Atestar qualidade dos graphs

Checar se os dados do OSM compreendem todo o município:

```{r}

cidade <- "sao"
uf <- "sp"

atestar_qualidade_graph <- function(cidade, uf) {
  
  # Abrir graph
  graph_dir <- sprintf("../otp/graphs/%s/%s_export.pbf", cidade, cidade)
  graph <- st_read(graph_dir, layer = "multilines")
  
  graph_junto <- graph %>%
    st_combine()
  
  plot(graph_junto)
  
  # Abrir limites do municipio
  municipio_dir <- sprintf("../data/municipios/municipios_%s.rds", uf)
  municipio <- read_rds(municipio_dir) %>%
    filter(CD_GEOCODM == 3550308)
  
  plot(municipio, add = TRUE, fill = FALSE)
}

graph %>%
  st_set_geometry(NULL) %>%
  count(highway, sort = T)

graph %>%
  filter(highway == "service") %>%
  View()

graph %>%
  filter(is.na(highway)) %>%
  View

graph %>%
  filter(highway == "trunk") %>%
  View()

```

```{r}

# get bb para sao paulo

bb_sao <- osmdata::getbb("são paulo, brazil")

```




## Criação dos graphs

A função ``construir_graph`` constrói o arquivo ``Graph.obj``, que é necessário para as operações do OTP. O único argumento necessário para a construção do graph é o nome da cidade, que já deve estar com uma pasta criada com os arquivo ``.pbf``e ``GTFS`` referentes.


```{r graphs}

# FUNCAO PARA CONSTRUIR GRAPH (SO RODAR UMA VEZ!) -------------------------

construir_graph <- function(cidade) {
  
  # Os arquivos de gtfs e .obj devem estar na pasta "cidade"
  
  otp_build_graph(otp = "../otp/programs/otp.jar", dir = "../otp", router = cidade, memory = 6) 
  
}


# FUNCAO PARA LIGAR SERVIDOR DO OTP DA CIDADE -----------------------------

ligar_servidor <- function(cidade) {
  
  if (Sys.info()[1] == "Linux") {
    
    command <- sprintf("java -Xmx4G -jar ../otp/programs/otp.jar --router %s --graphs ../otp/graphs --server", cidade)
    
    system(command, intern = FALSE, wait = FALSE)
    otp_for <- otp_connect(router = cidade)
    
  } else {
    
  otp_setup(otp = "../otp/programs/otp.jar", dir = "../otp", router = cidade)
  otp_for <- otp_connect(router = cidade)
  
  }
}

construir_graph("for")
construir_graph("bel")
construir_graph("rio")
construir_graph("sao")
construir_graph("cur")
construir_graph("por")



```

Atestar qualidade do GTFS através do ``feedvalidator``:

```{r feedvalidator}

source("R/fun/feed_validator.R")

run_validator("gtfs_20190619")

```



Próxima etapa: baixar os arquivos .pbf a partir do pacote ``osmdata``.

```{r obj teste}

getbb ("belo horizonte")

vai <- available_tags("highway")

q <- opq ("belo horizonte") %>%
  add_osm_feature(key = "highway", value = vai)
  # osmdata_sf()
  
osmdata_pbf(q, "bel_teste.osm.pbf")


meu <- q[["osm_lines"]] %>%
  st_sf()

# Before that
# sudo apt-get install sqlite3 libsqlite3-dev

meu %>%
  st_write("teste_bel.pbf")

ooo <- st_read("../otp/graphs/for/fortaleza_export.pbf")


```

