---
title: "Matriz de tempo"
author: "Ipea"
date: "27 de março de 2019"
output: github_document
knit: (function(inputFile, encoding) {
  rmarkdown::render(inputFile, encoding = "UTF-8") })
editor_options: 
  chunk_output_type: console
---

```{r setup, include=FALSE}
knitr::opts_chunk$set(echo = TRUE, message = FALSE, warning = FALSE, error = FALSE, eval = FALSE)


library(knitr)
library(readr)
library(dplyr)
library(readxl)
library(scales)
library(sf)
library(mapview)
library(data.table)
library(opentripplanner)
library(purrr)
library(httr)
library(furrr)
library(tidyr)

source("R/otp.R")
source("R/matriz_acessibilidade.R")
```

# Matriz de tempo de viagem

Foram desenvolvidos dois métodos para fazer consultas ao OTP e retornar uma matriz de tempo de viagem:

- Função ``matriz_acessibilidade``, desenvolvida nesse projeto, que faz consultas em paralelo ao ``router`` do OTP (``localhost``) (em R);
- Método em python (repo [aqui](https://github.com/rafapereirabr/otp-travel-time-matrix)), desenvolvida pelo [Rafael Pereira](https://github.com/rafapereirabr), que faz uso da interação entre Java e Python para fazer consultas ao OTP e retornar uma matriz de tempo de viagem.

## Benchmark 

Buscando escolher o método de melhor performance para o projeto, é feito um benchmark das alternativas. Para tanto, será utilizada uma amostra de 100 pontos da cidade de Fortaleza para avaliar qual dos dois método é melhor.

A função ``matriz_acessibilidade`` tem somente um argumento obrigatório, que é a cidade em questão. Além disso, é usado o argumento ``amostra``, que utilizará somente 100 pontos para a construção da matriz de tempo.

```{r R}

# ligar_servidor("fortaleza")

bench_r <- system.time(matriz_acessibilidade("fortaleza", ligar_otp = TRUE, amostra = TRUE))

```

Usando python:

```{r python fortaleza}

source("R/sfc_as_cols.R")

for_hex <- read_rds("../data/hex_municipio/hex_for.rds") %>%
  select(id_hex) %>%
  # Gerar somente 100 pontos
  # slice(1:100) %>%
  identity()

for_hex_centroids <- for_hex %>%
  st_centroid() %>%
  sfc_as_cols(names = c("X","Y")) %>%
  rename(GEOID = id_hex)

# salvar

write_csv(for_hex_centroids, "../otp/points/points_for.csv")

```

Agora rodando o comando para criar a matriz de tempo de viagem em python:

```{r python matriz}


setwd("../otp")

command <- "java -jar programs/jython.jar -Dpython.path=programs/otp.jar  py/python_script_for.py"

bench_py <- system.time(system(command))

system(command)

# para todos pontos: Elapsed time was 277.288 seconds

```

Resultado: o método em python levou cerca de 8 minutos enquanto que o método em python levou 4,5 minutos.

## Matriz para Fortaleza

Atestado que o método por python é mais veloz, é construida a matriz para Fortaleza:

```{r matriz for}

command <- "cd ../otp && java -jar programs/jython.jar -Dpython.path=programs/otp.jar  py/python_script_for.py"

system(command)

```


## Matriz para Belo Horizonte

Aplicando o método em python para Belo Horizonte:

```{r matriz bel}

source("R/sfc_as_cols.R")

# produzir pontos (centroids dos hexagonos)
read_rds("../data/hex_municipio/hex_bel.rds") %>%
  select(id_hex) %>%
  # Gerar somente 100 pontos
  # slice(1:100) %>%
  st_centroid() %>%
  sfc_as_cols(names = c("X","Y")) %>%
  rename(GEOID = id_hex)
  write_csv("../otp/points/points_bel.csv")



# aplicar

command <- "cd ../otp && java -jar programs/jython.jar -Dpython.path=programs/otp.jar  py/python_script_bel.py"

system(command)

# Elapsed time was 446.081 seconds

```

## Matriz para o Rio de Janeiro

Aplicando para o Rio de Janeiro:

```{r matriz rio}

source("R/sfc_as_cols.R")

# produzir pontos (centroids dos hexagonos)
read_rds("../data/hex_municipio/hex_rio.rds") %>%
  select(id_hex) %>%
  # Gerar somente 100 pontos
  # slice(1:100) %>%
  st_centroid() %>%
  sfc_as_cols(names = c("X","Y")) %>%
  rename(GEOID = id_hex) %>%
  write_csv("../otp/points/points_rio.csv")



# aplicar

command <- "cd ../otp && java -jar programs/jython.jar -Dpython.path=programs/otp.jar  py/python_script_rio.py"

system(command)

# Elapsed time was 502.98 seconds

```

## Método para coleta de tempo de viagem a cada 15 minutos

Para Fortaleza:

```{r python loop for}

command <- "cd ../otp && java -jar programs/jython.jar -Dpython.path=programs/otp.jar  py/python_script_loopHM_for.py"

system(command)

```

