---
title: "Matriz de tempo"
author: "Ipea"
date: "27 de março de 2019"
output: github_document
always_allow_html: yes
knit: (function(inputFile, encoding) {
  rmarkdown::render(inputFile, encoding = "UTF-8") })
editor_options: 
  chunk_output_type: console
---

```{r setup, include=FALSE}
knitr::opts_chunk$set(echo = TRUE, message = FALSE, warning = FALSE, error = FALSE, eval = FALSE)


library(knitr)
library(readr)
library(dplyr)
library(readxl)
library(scales)
library(sf)
library(mapview)
library(data.table)
library(opentripplanner)
library(purrr)
library(httr)
library(furrr)
library(tidyr)
library(lubridate)
library(stringr)
library(kableExtra)
library(patchwork)

source("R/fun/sfc_as_cols.R")
source("R/fun/setup.R")
source("R/3-otp.R")
source("R/4-matriz_acessibilidade.R")
source("R/4-criar_script_python.R")
source("R/4-selecionar_data_gtfs.R")
source("R/4-criar_pontos_allres.R")
source("R/4-criar_script_python.R")
source("R/4-aplicar_otp.R")

```

# Matriz de tempo de viagem

Foram desenvolvidos dois métodos para fazer consultas ao OTP e retornar uma matriz de tempo de viagem:

- Função ``matriz_acessibilidade``, desenvolvida nesse projeto, que faz consultas em paralelo ao ``router`` do OTP (``localhost``) (em R);
- Método em python (repo [aqui](https://github.com/rafapereirabr/otp-travel-time-matrix)), desenvolvida pelo [Rafael Pereira](https://github.com/rafapereirabr), que faz uso da interação entre Java e Python para fazer consultas ao OTP e retornar uma matriz de tempo de viagem.

## Benchmark 

Buscando escolher o método de melhor performance para o projeto, é feito um benchmark das alternativas. Para tanto, será utilizada uma amostra de 100 pontos da cidade de Fortaleza para avaliar qual dos dois método é melhor.

A função ``matriz_acessibilidade`` tem somente um argumento obrigatório, que é a cidade em questão. Além disso, é usado o argumento ``amostra``, que utilizará somente 100 pontos para a construção da matriz de tempo.

```{r fun_matriz_acessibilidade_r}

matriz_acessibilidade <- function(municipio, amostra = FALSE, ligar_otp = FALSE) {
  
  source("R/sfc_as_cols.R")
  source("R/3-otp.R")
  
  
  # se ligar_otp for true, liga-lo antes
  
  if (isTRUE(ligar_otp)) {
    
    ligar_servidor(municipio)
    
  }
  
  # ABRIR ARQUIVOS ----------------------------------------------------------
  
  muni_shortname <- substring(municipio, 1, 3)
  
  dir_muni <- paste0("../data/hex_municipio/hex_", muni_shortname, ".rds")
  
  for_hex <- read_rds(dir_muni)
  
  if (isTRUE(amostra)) {
    for_hex <- slice(for_hex, 1:100)
  }
  
  
  for_hex_centroids <-  for_hex %>%
    st_centroid() %>%
    sfc_as_cols()
  
  
  
  # GERAR TABELA DE MATRIZ --------------------------------------------------
  
  for_od <- for_hex_centroids %>%
    expand(id_hex, id_hex) %>%
    left_join(for_hex_centroids) %>%
    left_join(for_hex_centroids, by = c("id_hex1" = "id_hex"), suffix = c(".origem", ".destino")) %>%
    rename(origem = id_hex, destino = id_hex1)
  
  
  # GERAR LISTA COM COORDENADAS ---------------------------------------------
  
  
  origem <- map2(for_od$lat.origem, for_od$lon.origem, c)
  destino <- map2(for_od$lat.destino, for_od$lon.destino, c)
  
  names(origem) <- 1:length(origem)
  names(destino) <- 1:length(destino)
  
  
  url <- paste0("http://localhost:8080/otp/routers/", municipio, "/plan")
  
  request_url <- function(origem, destino, vai) {
    
    # TRATAR AS COORDENADAS ---------------------------------------------------
  
    fromPlace <- paste0(origem, collapse = ",")
    toPlace <- paste0(destino, collapse = ",")
    

    # MAKE REQUEST ------------------------------------------------------------

    req <- httr::GET(
      vai,
      query = list(
        fromPlace = fromPlace,
        toPlace = toPlace,
        mode = "TRANSIT,WALK",
        date = "11-05-2018",
        time = "11:00am",
        maxWalkDistance = "1000",
        walkReluctance = "2",
        arriveBy = "FALSE",
        transferPenalty = "0",
        minTransferTime = "0",
        numItineraries = "1"
      )
    )
    
    text <- httr::content(req, as = "text", encoding = "UTF-8")
    
    x <- jsonlite::fromJSON(text)
    
  }
  
  plan(multiprocess)
  finni <- future_map2(origem, destino, request_url, vai = url, .progress = TRUE)

  names(finni) <- paste(rep(1:length(for_hex$id_hex), each = length(for_hex$id_hex)),
                        rep(1:length(for_hex$id_hex), length(for_hex$id_hex)), sep = "_")
  

  # FUNCAO PARA ACESSAR CONTEUDO DA CONSULTA --------------------------------

  acessar_consulta <- function(list.consulta) {

    if (is.data.frame(list.consulta[["plan"]][["itineraries"]])) {

      # df <- list.consulta[["plan"]][["itineraries"]] %>%
      #   as.data.frame() %>%
      #   select(duration, walkTime, transitTime, waitingTime, transfers) %>%
      #   mutate(option = 1:n())

      df <- setDT(list.consulta[["plan"]][["itineraries"]])
      df <- df[, .(duration, walkTime, transitTime, waitingTime, transfers)]
      df <- df[, option:=1:nrow(df)]
        
      
      
    } else {

      df <- data.table(duration = 0, walkTime = 0, transitTime = 0, waitingTime = 0, transfers = 0,
                       option = 0)

    }


  }

  fin_v1 <- future_map(finni, acessar_consulta) %>%
    rbindlist(idcol="origem_destino") %>%
    mutate_at(c("duration", "walkTime", "transitTime", "waitingTime"), ~ round(./60, digits = 1)) %>%
    separate(origem_destino, c("id_origem", "id_destino"), sep = "_")


}



```

Aplicando a função:

```{r aplicar_fun_matriz_acessibilidade_r}

bench_r <- system.time(matriz_acessibilidade("fortaleza", ligar_otp = TRUE, amostra = TRUE))

```


Usando python:

```{r python fortaleza}

source("R/sfc_as_cols.R")

for_hex <- read_rds("../data/hex_municipio/hex_for.rds") %>%
  select(id_hex) %>%
  # Gerar somente 100 pontos
  # slice(1:100) %>%
  identity()

for_hex_centroids <- for_hex %>%
  st_centroid() %>%
  sfc_as_cols(names = c("X","Y")) %>%
  rename(GEOID = id_hex)

# salvar

write_csv(for_hex_centroids, "../otp/points/points_for.csv")

```

Agora rodando o comando para criar a matriz de tempo de viagem em python:

```{r python matriz}


setwd("../otp")

command <- "java -jar programs/jython.jar -Dpython.path=programs/otp.jar  py/python_script_for.py"

bench_py <- system.time(system(command))

system(command)

# para todos pontos: Elapsed time was 277.288 seconds

```

<!-- Resultado: o método em python levou cerca de 8 minutos enquanto que o método em python levou 4,5 minutos. -->

## Metodologia para a construção da matriz

Atestado que o método por python é mais eficiente, é estabelecido então o método para a construção das matrizes de tempo de viagem usando o script em Python. O processo é dividido em três etapas: criação dos pontos de origem e destino, criação do script em python e aplicação do comando para iniciar o OTP.

### Criar pontos de origem para todas as cidades

É criada então uma função que gera os pontos de origem e destino e suas coordenadas (no formato requerido pelo OTP e script em Python), para cada uma das resoluções de hexágonos determinadas anteriormente. A partir do nome abreviado do município (``CIDADE``), a função extrai o centróide de cada hexágono para todas as resoluções (``RES``) e salva no disco o nome ``points_CIDADE_RES.csv`` na pasta ``../otp/points``.

```{r fun_criar_pontos_allres}

points_allres <- function(muni_shortname) {
  
  dir <- dir("../data/hex_agregados/", pattern = muni_shortname)
  
  res <- str_extract(dir, "\\d+")
  
  dir_muni <- paste0("../data/hex_agregados/hex_agregado_", muni_shortname, "_", res, ".rds")
  
  seila <- function(muni_res) {
    
    dir_muni <- muni_res
    
    res <- str_extract(dir_muni, "\\d+")
    
    # criar pontos
    hex_muni <- readRDS(dir_muni) %>%
      # Tirar hexagonos sem atividade
      filter(!(pop_total == 0 & renda_total == 0 & empregos_total == 0 & saude_total == 0 & 
                 escolas_total == 0)) %>%
      select(id_hex) %>%
      st_centroid() %>%
      sfc_as_cols(names = c("X","Y"))
    # rename(GEOID = id_hex)
    
    
    # salvar
    dir_output <- sprintf("../otp/points/points_%s_%s.csv", muni_shortname, res)
    
    write_csv(hex_muni, dir_output)
    
  }
  
  walk(dir_muni, seila)
  
}


```

###  Criar script em Python

A função ``criar_script_python`` cria um script em python na pasta ``../otp/py`` que é utilizado para gerar os tempos de viagem entre os pares OD, e precisa de três inputs: 

- ``municipio``: é a sigla do município desejado (três primeiras letras);
- ``data``: é a data de análise. Essa data deve estar dentro do intervalo ``start_date``e ``end_date`` de datas determinado no arquivo ``calendar.txt`` que está no GTFS que foi utilizado para construção do graph daquela cidade (AGORA É POSSÍVEL SELECIONAR A DATA AUTOMATICAMENTE ATRAVÉS DA FUNÇÃO ``selecionar_data_gtfs``);
- ``res``: é a resolução de hexágonos desejada.

O formato final do script é ``otp_CIDADE_DATA_RES.py``.

```{r fun_criar_script_python}

# Funcao para selecionar a data do gtfs

selecionar_data_gtfs <- function(cidade) {
  
  path_zip <- sprintf("../otp/graphs/%s", cidade)
  file_zip <- dir(path_zip, full.names = TRUE, pattern = "gtfs.*.zip$", ignore.case = TRUE)
  
  unzip(file_zip, files = "calendar.txt", exdir = "../data/temp")
  
  calendar <- read_delim("../data/temp/calendar.txt", delim = ",") %>%
    mutate(end_date = as.character(end_date)) %>%
    mutate(start_date = as.character(start_date)) %>%
    mutate(end_date = as.Date(end_date, format = "%Y%m%d")) %>%
    mutate(start_date = as.Date(start_date, format = "%Y%m%d"))
  
  datas_possiveis <- data.frame(dia = seq.Date(unique(calendar$start_date)[1], unique(calendar$end_date)[1], by="days")) %>%
    # Determinar o dia da semana
    mutate(dia_semana = wday(dia)) %>%
    # Garantir que o dia não é depois do dia de hoje
    filter(dia < Sys.Date()) %>%
    # Selecionar as quartas-feira
    filter(dia_semana == 4) %>%
    # Selecionar a ultima quarta-feira
    slice(n())
  
  dia_fim <- datas_possiveis$dia
  
  
}

# Funcao para criar o script em python
source("R/4-criar_script_python.R")

```

### Aplicar comando para rodar OTP

Por fim, é necessário criar o comando para aplicar o OTP com o script em python. A função ``rodar_otp`` monta o comando a ser encaminhado para o Prompt de Comando, e toma como input a cidade, a data e a resolução desejada.

```{r fun_aplicar_otp}

aplicar_otp <- function(cidade, data, res = "08", all_modes = TRUE) {
  
  if (all_modes == FALSE) {
    
    py_nome <- sprintf("otp_%s_%s_%s.py", cidade, data, res) }
  
  else {
    
    py_nome <- sprintf("otp_%s_%s_%s_paral_allmodes.py", cidade, data, res)
    
  }
  
  comando <- sprintf("cd ../otp && java -jar programs/jython.jar -Dpython.path=programs/otp.jar py/%s", py_nome)
  
  shell(comando)
  
}

```

## Matriz de tempo de viagem

Por fim, para a construção da matriz de tempo de viagem, as três etapas da metodologia descritas acima são aplicadas. Primeiro são criados todos os pontos centróides dos hexágonos (para todas as resoluções), depois é criado o script em python, e por fim é rodado o OTP.

A tabela abaixo mostra os parâmetros utilizados para o uso no roteamento do OTP, para todos os modos. Mais opções de parâmetros que não fora utilizadas podem ser encontradas no [OTP Planner Resource](http://dev.opentripplanner.org/apidoc/1.0.0/resource_PlannerResource.html).

```{r tabela_parametros_otp}

tibble::tribble(
  ~Parâmetro,                ~Valor,
  "MaxTimeSec",                "7200",
  "maxWalkDistance", "Ilimitado (default)",
  "walkSpeed",     "3 mph (default)",
  "bikeSpeed",    "11 mph (default)",
  "walkReluctance",         "2 (default)"
) %>%
  kable() %>%
  # column_spec(3, width = "3cm") %>%
  kable_styling(bootstrap_options = "striped", full_width = F)

```

Criação dos pontos (só precisa ser aplicada uma vez):

```{r criar_pontos_allres}

# criar pontos
points_allres("for")
# criar pontos
points_allres("bel")
# criar pontos
points_allres("rio")
# criar pontos
points_allres("cur")
# criar pontos
points_allres("por")
# criar pontos
points_allres("sao")

```

### Matriz para Fortaleza

Para Fortaleza:

```{r aplicar_otp_for}

# Selecionar o dia
dia <- selecionar_data_gtfs("for")

# Criar arquivo em python em paralelo, entre 7 e 9 da manha, e para todos os modos
criar_script_python_paral_modes("for", data = dia, res = "08", from = 7, until = 8, every = 30)

# aplicar otp para todos os modos
aplicar_otp("for", data = dia, res = "08", all_modes = TRUE)

# Elapsed time was 649.622 seconds

```

Para a resolução 8, para todos os modos, e com partida a cada meia hora entre 7h e 9h, o tempo total foi de 362 segundos.

Para a resolução 9:

```{r aplicar_otp_for_09}

# Selecionar o dia
dia <- selecionar_data_gtfs("for")

# criar arquivo python
criar_script_python("for", dia, "09")

# Criar arquivo em python em paralelo, entre 7 e 9 da manha, e para todos os modos
criar_script_python_paral_modes("for", data = dia, res = "09", from = 7, until = 8, every = 30)

# aplicar otp para todos os modos
aplicar_otp("for", data = dia, res = "09", all_modes = TRUE)

# Elapsed time was 4071.65 seconds

```

### Matriz para Belo Horizonte

Aplicando o método em python para Belo Horizonte:

```{r matriz bel}

# Selecionar o dia
dia <- selecionar_data_gtfs("bel")

# criar arquivo python
criar_script_python("bel", dia, "08")

# Criar arquivo em python em paralelo, entre 7 e 9 da manha, e para todos os modos
criar_script_python_paral_modes("bel", data = dia, res = "08", from = 7, until = 8, every = 30)

# aplicar otp para todos os modos
aplicar_otp("bel", data = dia, res = "08", all_modes = TRUE)

# Elapsed time was 1453.82 seconds

```

Para a resolução 8, para todos os modos, e com partida a cada meia hora entre 7h e 9h, o tempo total foi de 777 segundos.

Para a resolução 9:

```{r aplicar_otp_bel_09}

# Selecionar o dia
dia <- selecionar_data_gtfs("bel")

# criar arquivo python
criar_script_python("bel", dia, "09")

# Criar arquivo em python em paralelo, entre 7 e 9 da manha, e para todos os modos
criar_script_python_paral_modes("bel", data = dia, res = "09", from = 7, until = 8, every = 30)

# aplicar otp para todos os modos
aplicar_otp("bel", data = dia, res = "09", all_modes = TRUE)

# 

```

### Matriz para o Rio de Janeiro

Aplicando para o Rio de Janeiro:

```{r matriz rio}

# Selecionar o dia
dia <- selecionar_data_gtfs("rio")

# criar arquivo python
criar_script_python("rio", dia, "08")

# Criar arquivo em python em paralelo, entre 7 e 9 da manha, e para todos os modos
criar_script_python_paral_modes("rio", data = dia, res = "08", from = 8, until = 9, every = 30)

# aplicar otp para todos os modos
aplicar_otp("rio", data = dia, res = "08", all_modes = TRUE)

# Elapsed time was 1874.02 seconds

```

Para a resolução 8, para todos os modos, e com partida a cada meia hora entre 7h e 9h, o tempo total foi de 1874 segundos.

Para a resolução 9:

```{r aplicar_otp_rio_09}

# Selecionar o dia
dia <- selecionar_data_gtfs("rio")

# criar arquivo python
criar_script_python("rio", dia, "09")

# Criar arquivo em python em paralelo, entre 7 e 9 da manha, e para todos os modos
criar_script_python_paral_modes("rio", data = dia, res = "09", from = 7, until = 8, every = 30)

# aplicar otp para todos os modos
aplicar_otp("rio", data = dia, res = "09", all_modes = TRUE)

# Elapsed time was 3113.68 seconds

```

### Matriz para Curitiba

Para Curitiba:

```{r aplicar_otp_cur}

# Selecionar o dia
dia <- selecionar_data_gtfs("cur")

# Criar arquivo em python em paralelo, entre 7 e 9 da manha, a cada 30 minutos, e para todos os modos
criar_script_python_paral_modes("cur", data = dia, res = "08", from = 7, until = 8, every = 30)

# aplicar otp
aplicar_otp("cur", dia, "08", all_modes = TRUE)

# Elapsed time was 407.342 seconds

```

Para a resolução 9:

```{r aplicar_otp_cur_09}

# Selecionar o dia
dia <- selecionar_data_gtfs("cur")

# criar arquivo python
criar_script_python("cur", dia, "09")

# Criar arquivo em python em paralelo, entre 7 e 9 da manha, e para todos os modos
criar_script_python_paral_modes("cur", data = dia, res = "09", from = 7, until = 8, every = 30)

# aplicar otp para todos os modos
aplicar_otp("cur", data = dia, res = "09", all_modes = TRUE)

# Elapsed time was 6260.23 seconds

```

Para a resolução 8, para todos os modos, e com partida a cada meia hora entre 7h e 9h, o tempo total foi de 407 segundos.

### Matriz para Porto Alegre

Para Porto Alegre:

```{r aplicar_otp_por}

# Selecionar o dia
dia <- selecionar_data_gtfs("por")

# Criar arquivo em python em paralelo, entre 7 e 9 da manha, a cada 30 minutos, e para todos os modos
criar_script_python_paral_modes("por", data = dia, res = "08", from = 7, until = 8, every = 30)

# aplicar otp
aplicar_otp("por", dia, "08", all_modes = TRUE)

# Elapsed time was 584.123 seconds

```

Para a resolução 8, para todos os modos, e com partida a cada meia hora entre 7h e 9h, o tempo total foi de 584 segundos.

Para a resolução 9:

```{r aplicar_otp_por_09}

# Selecionar o dia
dia <- selecionar_data_gtfs("por")

# criar arquivo python
criar_script_python("por", dia, "09")

# Criar arquivo em python em paralelo, entre 7 e 9 da manha, e para todos os modos
criar_script_python_paral_modes("por", data = dia, res = "09", from = 7, until = 8, every = 30)

# aplicar otp para todos os modos
aplicar_otp("por", data = dia, res = "09", all_modes = TRUE)

# Elapsed time was 3113.68 seconds

```

### Matriz para São Paulo

O dia de análise para São Paulo terá que ser selecionado manualmente, porque o graph da cidade é construído em cima de dois arquivos GTFS (um da SPTrans e outro da EMTU).

Para São Paulo:

```{r aplicar_otp_sao}

# Selecionar o dia
dia <- "2019-05-15"

# Criar arquivo em python em paralelo, entre 7 e 9 da manha, a cada 30 minutos, e para todos os modos
criar_script_python_paral_modes("sao", data = dia, res = "08", from = 8, until = 9, every = 30)

# aplicar otp
aplicar_otp("sao", dia, "08", all_modes = TRUE)

# Elapsed time was 8098.53 seconds

```

Para a resolução 9:

```{r aplicar_otp_sao_09}

# Selecionar o dia
dia <- "2019-05-15"

# criar arquivo python
criar_script_python("sao", dia, "09")

# Criar arquivo em python em paralelo, entre 7 e 9 da manha, e para todos os modos
criar_script_python_paral_modes("sao", data = dia, res = "09", from = 7, until = 8, every = 30)

# aplicar otp para todos os modos
aplicar_otp("sao", data = dia, res = "09", all_modes = TRUE)

# Elapsed time was 3113.68 seconds

```

## Avaliar qualidade dos resultados

A avaliação da qualidade dos resultados retornados pelo OTP consiste na checagem se todos os pontos de origem e destino foram analisados corretamente.

```{r avaliar_qualidade_otp, eval=TRUE}

cidade <- "por"

avaliar_qualidade_otp <- function(cidade) {
  
  pattern_cidade_pt <- sprintf("ttmatrix_%s_pt_09_.*.csv$", cidade)
  # pattern_cidade_ative <- sprintf("ttmatrix_%s_(walk|bike)_09.csv$", cidade)
  pattern_cidade_walk <- sprintf("ttmatrix_%s_walk_09.csv$", cidade)
  
  files_cidade_pt <- dir("../data/output_ttmatrix", full.names = TRUE, pattern = pattern_cidade_pt)[1]
  files_cidade_walk <- dir("../data/output_ttmatrix", full.names = TRUE, pattern = pattern_cidade_walk)
  
  otp_matrix_pt <- map_dfr(files_cidade_pt, fread)
  otp_matrix_walk <- map_dfr(files_cidade_walk, fread)
    
  # abrir os pontos
  points_file <- sprintf("../otp/points/points_%s_09.csv", cidade)
  points <- fread(points_file)
  
  # checar os pontos na matrix
  origem_matrix_pt <- unique(otp_matrix_pt$origin)
  destino_matrix_pt <- unique(otp_matrix_pt$destination)
  origem_matrix_walk <- unique(otp_matrix_walk$origin)
  destino_matrix_walk <- unique(otp_matrix_walk$destination)
  
  # quais origens e destinos ficaram fora?
  origem_fora_pt <- setdiff(points$id_hex, origem_matrix_pt)
  destino_fora_pt <- setdiff(points$id_hex, destino_matrix_pt)
  origem_fora_walk <- setdiff(points$id_hex, origem_matrix_walk)
  destino_fora_walk <- setdiff(points$id_hex, destino_matrix_walk)
  
  # quais pontos ficaram fora completamente? tanto a origem como o destino
  pontos_fora_pt <- intersect(origem_fora_pt, destino_fora_pt)
  pontos_fora_walk <- intersect(origem_fora_walk, destino_fora_walk)
  
  fim <- cbind(cidade = cidade, 
               ponto_fora = c(pontos_fora_pt, pontos_fora_walk), 
               modo = rep(c("pt", "walk"), times = c(length(pontos_fora_pt), length(pontos_fora_walk)))) %>%
    as.data.frame() %>%  
    left_join(points, by = c("ponto_fora" = "id_hex")) %>%
    group_by(cidade, modo) %>%
    mutate(n = n()) %>%
    mutate(Percentual = n/nrow(points)) %>%
    mutate(Percentual = scales::percent(Percentual))
  
}

# Aplicar funcao
qualidade_otp_for <- avaliar_qualidade_otp("for")
qualidade_otp_for <- avaliar_qualidade_otp("bel")
qualidade_otp_for <- avaliar_qualidade_otp("por")

qualidade_otp <- map_dfr(c("for", "bel", "cur", "por", "rio"), avaliar_qualidade_otp)

# visualilzar os pontos que ficaram fora

# para porto alegre
qualidade_otp %>%
  dplyr::filter(cidade == "por") %>%
  st_as_sf(coords = c("X", "Y"), crs = 4326) %>%
  mapview() +
  read_rds("../data/hex_municipio/hex_por_08.rds") %>% mapview()

```

Por enquanto a função é aplicada para quatro cidades: Fortaleza, Belo Horizonte, Curitiba e Porto Alegre. O ``Percentual`` representa o percentual de pontos que não foi roteado pelo OTP em relação ao total de pontos daquela cidade.

```{r tabela_qualidade_otp, eval = TRUE}

qualidade_otp %>%
  mutate(Cidade = c("Fortaleza", "Belo Horizonte", "Curitiba", "Porto Alegre")) %>%
  # mutate(Percentual = color_bar("red")(Percentual)) %>%
  select(Cidade, n, Percentual) %>%
  kable() %>%
  # column_spec(3, width = "3cm") %>%
  kable_styling(bootstrap_options = "striped", full_width = F)

```

Próxima pergunta: onde estão esses pontos?

Avaliar a qualidade do indicador de acessibilidade:

```{r avaliar_qualidade_acessibilidade, eval = TRUE}

# cidade <- "bel"

avaliar_qualidade_acess <- function(cidade) {
  
  pattern_cidade_pt <- sprintf("ttmatrix_%s_pt_08_.*.csv$", cidade)
  pattern_cidade_ative <- sprintf("ttmatrix_%s_(walk|bike)_08.csv$", cidade)
  
  files_cidade_pt <- dir("../data/output_ttmatrix", full.names = TRUE, pattern = pattern_cidade_pt)
  files_cidade_ative <- dir("../data/output_ttmatrix", full.names = TRUE, pattern = pattern_cidade_ative)
  
  otp_matrix_pt <- map_dfr(files_cidade_pt, fread)
  
  # abrir oportunidades com hexagonos
  dir_hex <- sprintf("../data/hex_agregados/hex_agregado_%s_%s.rds", cidade, "08")
  hexagonos_for_sf <- read_rds(dir_hex) %>%
    select(id_hex) %>%
    ungroup()
  
  matriz_for <- otp_matrix_pt %>%
    left_join(hexagonos_for_sf, by = c("origin" = "id_hex")) %>%
    select(origin, destination, travel_time) %>%
    mutate(travel_time = travel_time/60) %>%
    mutate(empregos = 1) %>%
    dplyr::filter(travel_time < 60) %>%
    group_by(origin) %>%
    summarise(empregos = sum(empregos))
  
  access_ac_for_fim <- hexagonos_for_sf %>%
    select(id_hex) %>%
    left_join(matriz_for, by = c("id_hex" = "origin"))
  
  
  access_ac_for_fim %>%
    ggplot() +
    geom_sf(aes(fill=empregos), color="gray70") +
    scale_fill_distiller( palette="Oranges", guide = "colorbar", name="Jobs\nDensity", direction = 1) +
    theme_bw() +
    theme(legend.position = "none")
  
  # mapview(access_ac_for_fim, zcol = "empregos")
  
}

avaliar_qualidade_acess("for") +
avaliar_qualidade_acess("bel") +
avaliar_qualidade_acess("por") +
avaliar_qualidade_acess("cur") +
  plot_layout(ncol = 2)


```

