---
title: "Indicadores de acessibilidade"
author: "Ipea"
date: "27 de março de 2019"
output: github_document
knit: (function(inputFile, encoding) {
  rmarkdown::render(inputFile, encoding = "UTF-8") })
editor_options: 
  chunk_output_type: console
---


***Usar esse ecript como ref*** https://github.com/rafapereirabr/thesis/blob/master/Rscripts/chapter4/8%20origin-Accessibility_MAUP.R

* 1 media dos tempos de viagm by (origin, destination , depart_time)
* 2 merege to add land use data
* 3 calcular medidas de acess



|Medida de Acess|Modo|Horario|Atividade|Time threshold|
|-----|-----|-----|-----|-----|
|CMP, CMA, TMI, CPT|c, p, b, w|P,F|T, S, E|30, 60, 90|



```{r setup, include=FALSE}
knitr::opts_chunk$set(echo = TRUE, message = FALSE, warning = FALSE, error = FALSE, eval = TRUE)


library(knitr)
library(readr)
library(ggplot2)
library(dplyr)
library(readxl)
library(scales)
library(sf)
library(mapview)
library(data.table)
library(opentripplanner)
library(purrr)
library(httr)
library(furrr)
# devtools::install_local("misc/patchwork-master.zip")
library(patchwork)

source("R/fun/setup.R")
```

# Indicador de acesso cumulativo a oportunidades

Com a quantidade de oportunidades (saúde, educação, empregos) e a matriz de tempo de viagem calculadas entre os hexágonos, é hora da etapa de calcular o indicador de acessibilidade. Como projeto piloto, será calculado o indicador para as cidades de Fortaleza, Belo Horizonte e Rio de Janeiro.

```{r fun}

cidade <- "for"
res <- "09"

# Juntar as ttmatrix -------------------------------------------------------------------------------

juntar_ttmatrix <- function(cidade, res = "09") {
  
  cidade_files <- dir(sprintf("../data/output_ttmatrix/%s", cidade), 
                      pattern = sprintf("^ttmatrix_%s_[[:lower:]]+_%s", cidade, res), 
                      full.names = TRUE)
  
  # Abrir arquivos e juntar
  ttmatrix_allmodes <- map(cidade_files, 
                           fread, select = c("city", "mode", "depart_time", "origin", "destination", "travel_time")) %>%
    rbindlist()
  
  # salvar
  path_out <- sprintf("../data/output_ttmatrix/%s/ttmatrix_%s_09.rds", cidade, cidade)
  write_rds(ttmatrix_allmodes, path_out)
  
}

# Aplicar
furrr::future_map(c("for", "bel", "rio", "sao", "cur", "por"), juntar_ttmatrix)




# ~~~~~~~~~~~~~~~~~~~~~~~~~~~~~~~~~~~~~~~~~~~~~~~~~~~~~~~~~~~~~~~~~~~~~~~~~~~~~~~~~~~~~~~~~~~~~~~~~~
# FUNCAO PARA CALCULAR ACESSIBILIDADE --------------------------------------------------------------
# ~~~~~~~~~~~~~~~~~~~~~~~~~~~~~~~~~~~~~~~~~~~~~~~~~~~~~~~~~~~~~~~~~~~~~~~~~~~~~~~~~~~~~~~~~~~~~~~~~~

cidade <- "for"

calcular_acess <- function(cidade, res = "09") {
  
  # list .csv files in city folder
  # lapply(files, fread) %>% rbindlist()
  # calcula access 
    # Ativa by origen, modo, horario
    # Passiva by dest, modo, horario


  
  # city,mode,depart_time,origin,destination,distance,travel_time
  
  # ttmatrix_files <- cidade_files[1]
  
  # # Funcao para abrir arquivos e escolher colunas de interesse (e comuns)
  # ler_ttmatrix <- function(ttmatrix_files) {
  #   
  #   ttmatrix <- fread(ttmatrix_files)
  #   
  #   ttmatrix <- ttmatrix[, .(city, mode, depart_time, origin, destination, travel_time)]
  #   
  #   # Gerar id (integer) para cada origin/destination
  #   # teste <- ttmatrix[, origin1 := .GRP, by = .(origin)]
  #   
  # }
  
  # Abrir arquivos
  path_in <- sprintf("../data/output_ttmatrix/%s/ttmatrix_%s_09.rds", cidade, cidade)
  ttmatrix_allmodes <- read_rds(path_in)

  
  # Se a origem e o destino forem o mesmo, adotar o tempo de viagem (para qualquer modo) como 350s
  ttmatrix_allmodes[, travel_time := ifelse(origin == destination, 
                                            350,
                                            travel_time)]
  
  # Calcular a mediana do tempo de viagem entre cada par OD para pico e fora pico ------------------
  # Primeiro, adicionar informacao se eh pico ou fora pico
  ttmatrix_allmodes[, pico := ifelse(mode %in% c("bike", "walk"), 
                                     1,
                                     ifelse(depart_time %in% c("7:0:00", "7:30:00"),
                                            1, 
                                            0))]
  # Adicionar id unico para cada par OD
  ttmatrix_allmodes[, par_id := .GRP, by = .(origin, destination)]
  
  # Calcular a mediana agrupando por cidade, modo, origin, destination, pico
  ttmatrix_median <- ttmatrix_allmodes[, .(origin = first(origin), 
                                           destination = first(destination),
                                           tt_median = median(travel_time, na.rm = TRUE)), 
                                       by = .(city, mode, par_id, pico)]
  
  # Pegar arquivo com os hexagonos com as atividades
  dir_hex <- sprintf("../data/hex_agregados/hex_agregado_%s_09.rds", cidade)
  
  # abrir oportunidades com hexagonos
  hexagonos_sf <- read_rds(dir_hex) %>%
    ungroup()
  
  # so populacao e renda
  hexagonos_pop <- hexagonos_sf %>%
    st_set_geometry(NULL) %>%
    select(id_hex, pop_total, renda_total) %>%
    setDT()
  
  # outras variaveis
  hexagonos_vars <- hexagonos_sf %>%
    st_set_geometry(NULL) %>%
    select(-pop_total, -renda_total) %>%
    setDT()
  
  # Juntar as variaveis de uso do solo com os tempos de viagem
  # Trazer a populacao e renda (juncao pela ORIGEM!)
  ttmatrix_variaveis <- ttmatrix_median[hexagonos_pop, on = c("origin" = "id_hex"),  
                                        c('pop_total', 'renda_total') := list(i.pop_total, i.renda_total)]

  # system.time(ttmatrix_variaveis <- merge(ttmatrix_median, hexagonos_pop,
  #                             by.x = "origin",
  #                             by.y = "id_hex",
  #                             all.x = TRUE))

  # Trazer as demais variaveis (juncao pelo DESTINO!)
  ttmatrix_variaveis <- ttmatrix_median[hexagonos_vars, on = c("destination" = "id_hex"),  
                                        c('empregos_total', 'saude_total', 'escolas_infantil', 
                                          'escolas_fundamental', 'escolas_medio') := 
                                          list(i.empregos_total, i.saude_total, i.escolas_infantil, 
                                          i.escolas_fundamental, i.escolas_medio)]
  
  # system.time(ttmatrix_variaveis <- merge(ttmatrix_variaveis, hexagonos_vars,
  #                             by.x = "destination",
  #                             by.y = "id_hex",
  #                             all.x = TRUE))
  
  # # Transformar NAs para 0
  # ttmatrix_variaveis[, pop_total := ifelse(is.na(pop_total),
  #                                          0,
  #                                          pop_total)]
  # 
  # ttmatrix_variaveis[, renda_total := ifelse(is.na(renda_total),
  #                                          0,
  #                                          renda_total)]
  
  # Transformar o traveltime para minutos
  ttmatrix_variaveis[, tt_median := tt_median/60]
  
  setorder(ttmatrix_variaveis, par_id)
  
  # Dicionario de variaveis:
  # - CMA = Acessibilidade Cumulativa Ativa
  # - CMP = Acessibilidade Cumulativa Passiva
  # - CPT = 
  # - TMI = Acessibilidade de Tempo Mínimo à Oportunidade
  
  # 1 - All accessible activities from each ORIGIN across they day
  access_ative <- ttmatrix_variaveis[, 
                                  .(CMA_ST_15 = sum( saude_total[which( tt_median <= 15)], na.rm=T)
                                   , CMA_ST_30 = sum( saude_total[which( tt_median <= 30)], na.rm=T)
                                   , CMA_ST_60 = sum( saude_total[which( tt_median <= 60)], na.rm=T)
                                   , CMA_ST_90 = sum( saude_total[which( tt_median <= 90)], na.rm=T)
                                   , CMA_ST_120 = sum(saude_total[which( tt_median <= 120)], na.rm=T)
                                   
                                   , CMA_EI_15 = sum( escolas_infantil[which( tt_median <= 15)], na.rm=T)
                                   , CMA_EI_30 = sum( escolas_infantil[which( tt_median <= 30)], na.rm=T)
                                   , CMA_EI_60 = sum( escolas_infantil[which( tt_median <= 60)], na.rm=T)
                                   , CMA_EI_90 = sum( escolas_infantil[which( tt_median <= 90)], na.rm=T)
                                   , CMA_EI_120 = sum(escolas_infantil[which( tt_median <= 120)], na.rm=T)
                                   
                                   , CMA_EF_15 = sum( escolas_fundamental[which( tt_median <= 15)], na.rm=T)
                                   , CMA_EF_30 = sum( escolas_fundamental[which( tt_median <= 30)], na.rm=T)
                                   , CMA_EF_60 = sum( escolas_fundamental[which( tt_median <= 60)], na.rm=T)
                                   , CMA_EF_90 = sum( escolas_fundamental[which( tt_median <= 90)], na.rm=T)
                                   , CMA_EF_120 = sum(escolas_fundamental[which( tt_median <= 120)], na.rm=T)
                                   
                                   , CMA_EM_15 = sum( escolas_medio[which( tt_median <= 15)], na.rm=T)
                                   , CMA_EM_30 = sum( escolas_medio[which( tt_median <= 30)], na.rm=T)
                                   , CMA_EM_60 = sum( escolas_medio[which( tt_median <= 60)], na.rm=T)
                                   , CMA_EM_90 = sum( escolas_medio[which( tt_median <= 90)], na.rm=T)
                                   , CMA_EM_120 = sum(escolas_medio[which( tt_median <= 120)], na.rm=T)
                                   
                                   , CMA_TT_15 = sum( empregos_total[which( tt_median <= 15)], na.rm=T)
                                   , CMA_TT_30 = sum( empregos_total[which( tt_median <= 30)], na.rm=T)
                                   , CMA_TT_60 = sum( empregos_total[which( tt_median <= 60)], na.rm=T)
                                   , CMA_TT_90 = sum( empregos_total[which( tt_median <= 90)], na.rm=T)
                                   , CMA_TT_120 = sum(empregos_total[which( tt_median <= 120)], na.rm=T)
                                   
                                   , TMI_ST = min(tt_median[which(saude_total >= 1)])
                                   , TMI_EI = min(tt_median[which(escolas_infantil >= 1)])
                                   , TMI_EF = min(tt_median[which(escolas_fundamental >= 1)])
                                   , TMI_EM = min(tt_median[which(escolas_medio >= 1)])
                                   
  ),
  by=.(city, mode, origin, pico) ]
  
  
  # Calculo da acessibilidade passiva
  access_passive <- ttmatrix_variaveis[,
                                       
                                       .(CMP_PT_15 = sum(pop_total[which( tt_median <= 15)], na.rm=T)
                                         , CMP_PT_30 = sum(pop_total[which( tt_median <= 30)], na.rm=T)
                                         , CMP_PT_60 = sum(pop_total[which( tt_median <= 60)], na.rm=T)
                                         , CMP_PT_90 = sum(pop_total[which( tt_median <= 90)], na.rm=T)
                                         , CMP_PT_120 = sum(pop_total[which( tt_median <= 120)], na.rm=T)
                                         
                                       ),   
                                       by =.(city, mode, destination, pico)]
  
  # Juntar os dois
  access <- merge(access_ative, access_passive,
                  all.x = TRUE,
                  by.x = c("city", "mode", "origin", "pico"),
                  by.y = c("city", "mode", "destination", "pico"))
  
  
  # # Nao faz mais sentido o timetrhresold ser menor para walk e bike?
  # access_at <- ttmatrix_variaveis[mode %in% c("walk", "bike"), 
  #                                 .(CMA_ST_10 = sum( saude_total[which( tt_median <= 10)], na.rm=T)
  #                                  , CMA_ST_20 = sum( saude_total[which( tt_median <= 20)], na.rm=T)
  #                                  , CMA_ST_30 = sum( saude_total[which( tt_median <= 30)], na.rm=T)
  #                                  , CMA_ST_40 = sum( saude_total[which( tt_median <= 40)], na.rm=T)
  #                                  , CMA_ST_50 = sum( saude_total[which( tt_median <= 50)], na.rm=T)
  #                                  
  #                                  , CMA_EI_10 = sum( escolas_infantil[which( tt_median <= 10)], na.rm=T)
  #                                  , CMA_EI_20 = sum( escolas_infantil[which( tt_median <= 20)], na.rm=T)
  #                                  , CMA_EI_30 = sum( escolas_infantil[which( tt_median <= 30)], na.rm=T)
  #                                  , CMA_EI_40 = sum( escolas_infantil[which( tt_median <= 40)], na.rm=T)
  #                                  , CMA_EI_50 = sum( escolas_infantil[which( tt_median <= 50)], na.rm=T)
  #                                  
  #                                  , CMA_EF_10 = sum( escolas_fundamental[which( tt_median <= 10)], na.rm=T)
  #                                  , CMA_EF_20 = sum( escolas_fundamental[which( tt_median <= 20)], na.rm=T)
  #                                  , CMA_EF_30 = sum( escolas_fundamental[which( tt_median <= 30)], na.rm=T)
  #                                  , CMA_EF_40 = sum( escolas_fundamental[which( tt_median <= 40)], na.rm=T)
  #                                  , CMA_EF_50 = sum( escolas_fundamental[which( tt_median <= 50)], na.rm=T)
  #                                  
  #                                  , CMA_EM_10 = sum( escolas_medio[which( tt_median <= 10)], na.rm=T)
  #                                  , CMA_EM_20 = sum( escolas_medio[which( tt_median <= 20)], na.rm=T)
  #                                  , CMA_EM_30 = sum( escolas_medio[which( tt_median <= 30)], na.rm=T)
  #                                  , CMA_EM_40 = sum( escolas_medio[which( tt_median <= 40)], na.rm=T)
  #                                  , CMA_EM_50 = sum( escolas_medio[which( tt_median <= 50)], na.rm=T)
  #                                  
  #                                  , CMA_TT_10 = sum( empregos_total[which( tt_median <= 10)], na.rm=T)
  #                                  , CMA_TT_20 = sum( empregos_total[which( tt_median <= 20)], na.rm=T)
  #                                  , CMA_TT_30 = sum( empregos_total[which( tt_median <= 30)], na.rm=T)
  #                                  , CMA_TT_40 = sum( empregos_total[which( tt_median <= 40)], na.rm=T)
  #                                  , CMA_TT_50 = sum( empregos_total[which( tt_median <= 50)], na.rm=T)
  #                                  
  #                                  , TMI_ST = min(tt_median[which(saude_total >= 1)])
  #                                  , TMI_EI = min(tt_median[which(escolas_infantil >= 1)])
  #                                  , TMI_EF = min(tt_median[which(escolas_fundamental >= 1)])
  #                                  , TMI_EM = min(tt_median[which(escolas_medio >= 1)])
  # ),
  # by=.(city, mode, origin, pico) ]
  
  # # Juntar as bases
  # access <- rbind(access_pt, access_at)
  
  # # Trazer de volta a geometria das origens
  # 
  # access_sf <- map(list(access_at, access_pt), merge, 
  #                  setDT(hexagonos_sf)[, .(id_hex, geometry)],
  #                  by.x = "origin", 
  #                  by.y = "id_hex", 
  #                  all.x = TRUE)
  # 
  # access_sf <- map(access_sf, st_sf)
  # 
  # names(access_sf) <- c("ativo", "transit")
  # 
  # return(access_sf)
  
  access_sf <- merge(access, setDT(hexagonos_sf)[, .(id_hex, geometry)],
                                              by.x = "origin",
                                              by.y = "id_hex",
                                              all.x = TRUE) %>%
    # Transformar para sf
    st_sf()
  
  # Salvar
  path_out <- sprintf("../data/output_access/acess_%s.rds", cidade)
  write_rds(access_sf, path_out)
  
  
}


```

Função para produzir mapas de acessibilidade:

```{r fun_criar_mapas}


# Abrir linhas de alta/media capacidade
linhas_hm <- read_rds("../data/linhas_HMcapacidade/linhas_HMcapacidade.rds") %>%
  mutate(city = substr(Cidade, 1, 3) %>% tolower())
  

# acess <- acess_for
# indicador <- "CMA"
# modo <- "walk"
# atividade <- "ST"

# Fazer mapas para cada uma das atividades, fazendo o facet_wrap pelo threshold --------------------
fazer_mapa_acess_cidade <- function(acess, indicador, modo, atividade, salvar = FALSE, 
                                    nrow = 1) {
  
  # Extrair string da cidade
  cidade <- str_sub(deparse(substitute(acess)), -3, -1)
  
  # Filtra linhas hm
  linhas_hm_cidade <- linhas_hm %>% filter(city %in% cidade)
  
  # Filtrar o modo
  acess_modo <- acess %>% filter(mode == modo)
  
  # Filtrar indicador e fazer mapa
  if (indicador == "TMI") {
    
    modo_title <- ifelse(modo == "walk", "caminhada", 
                         ifelse(modo == "bike", "bicicleta", 
                                ifelse(modo == "transit", "transporte público")))
    
    # title <- sprintf("Tempo mínimo até a oportunidade mais próxima por %s", modo_title)
    
    title <- bquote("Tempo mínimo até a oportunidade mais próxima por"~bold(.(modo_title)))
    
    
    
    fim <- acess_modo %>%
      # Filtrar indicador
      select(matches(indicador)) %>%
      gather(atividade, acess_abs, -geometry) %>%
      mutate(acess_discrete = ifelse(acess_abs >= 30, 30, acess_abs)) %>%
      mutate(atividade1 = case_when(
        atividade == "TMI_EF" ~ "Educação Fundamental",
        atividade == "TMI_EI" ~ "Educação Infantil",
        atividade == "TMI_EM" ~ "Educação Média",
        atividade == "TMI_ST" ~ "Saúde"
      )
      ) %>%
      mutate(atividade1 = factor(atividade1, 
                                 levels = c("Saúde", "Educação Infantil", "Educação Fundamental", "Educação Média")))
    
    mapa <- 
      ggplot(data = fim)+
      # annotation_map_tile(zoomin = -1) +
      geom_sf(aes(fill = acess_discrete), color = NA)+
      geom_sf(data = linhas_hm_cidade, size=0.7, color="#2340e7")+
      facet_wrap(~atividade1, nrow = nrow)+
      viridis::scale_fill_viridis(option = "B", 
                                  direction = -1, 
                                  breaks = c(0, 10, 20, 30), labels = c("0", "10", "20", ">30")) +
      theme_for_TMI()+
      labs(fill = "Tempo até a oportunidade\n mais próxima",
           title = title)
    # for_tile
    # guides(fill = guide_legend(title.position = 'top'))
    
  } else if (indicador == "CMA") {
    
    modo_title <- ifelse(modo == "walk", "caminhada", 
                         ifelse(modo == "bike", "bicicleta", 
                                ifelse(modo == "transit", "transporte público")))
    
    atividade_title <- ifelse(atividade == "ST", "saúde",
                              ifelse(atividade == "TT", "trabalho",
                                     ifelse(atividade == "EI", "educação infantil",
                                            ifelse(atividade == "EM", "educação média",
                                                   ifelse(atividade == "EF", "educação fundamental")))))
    
    
    # title <- sprintf("Indicador cumulativo para oportunidades de %s\n %s", atividade_title, modo_title)
    
    title <- bquote("Indicador cumulativo para oportunidades de"~bold(.(atividade_title))~"por"~bold(.(modo_title)))
    
    if (modo %in% c("walk", "bike")) {
      
      fim <- acess_modo %>%
        # Filtrar indicador
        select(matches(indicador)) %>%
        # Filtrar atividade
        select(matches(atividade)) %>%
        # Wide to long
        gather(threshold, acess_abs, -geometry) %>%
        mutate(threshold1 = as.integer(str_extract(threshold, "\\d+$"))) %>%
        # Pegar somente esses threshoold
        filter(threshold1 %in% c(15, 30, 60)) %>%
        mutate(threshold_name = paste0(str_extract(threshold, "\\d+$"), " minutos")) %>%
        mutate(threshold_name = forcats::fct_reorder(factor(threshold_name), threshold1))
      
      mapa <-
        ggplot(data = fim)+
        geom_sf(aes(fill = acess_abs), color = NA)+
        geom_sf(data = linhas_hm_cidade, size=0.7, color="#2340e7")+
        facet_wrap(~threshold_name, nrow = nrow) +
        viridis::scale_fill_viridis(option = "B") +
        # ggthemes::theme_map() + 
        theme_for_CMA()+
        labs(fill = "Quantidade de oportunidades\n acessíveis",
             title = title)
      # guides(fill = guide_legend(title.position = 'top'))
      
    } else if (modo == "transit") {
      
      fim <- acess_modo %>%
        # Filtrar indicador
        select(matches(indicador)) %>%
        # Filtrar atividade
        select(matches(atividade)) %>%
        # Wide to long
        gather(threshold, acess_abs, -geometry) %>%
        mutate(threshold1 = as.integer(str_extract(threshold, "\\d+$"))) %>%
        # Pegar somente esses threshoold
        filter(threshold1 %in% c(30, 60, 90)) %>%
        mutate(threshold_name = paste0(str_extract(threshold, "\\d+$"), " minutos")) %>%
        mutate(threshold_name = forcats::fct_reorder(factor(threshold_name), threshold1))
      
      mapa <-
        ggplot(data = fim)+
        geom_sf(aes(fill = acess_abs), color = NA)+
        geom_sf(data = linhas_hm_cidade, size=0.7, color="#2340e7")+
        facet_wrap(~threshold_name, nrow = nrow) +
        viridis::scale_fill_viridis(option = "B") +
        # ggthemes::theme_map() + 
        theme_for_CMA()+
        labs(fill = "Quantidade de oportunidades\n acessíveis",
             title = title)
    }
    
  }
  
  
  if (salvar == TRUE) {
    
    
    path_out <- sprintf("figure/acess/%s_%s_P_%s_%s.png", cidade, indicador, modo, atividade)
    
    ggsave(plot = mapa, filename = path_out, dpi = 300, units = "cm", height = 9, width = 16)
    
  } else if (salvar == FALSE) {mapa}
  
  
}

# CRIAR TEMAS PARA CADA UMA DAS CIDADES ------------------------------------------------------------
theme_for_CMA <- function(base_size) {
  
  theme_void(base_family="Roboto Condensed") %+replace%
    
    theme(
      legend.position = "bottom",
      plot.margin=unit(c(2,0,0,0),"mm"),
      legend.key.width=unit(2,"line"),
      legend.key.height = unit(0.2,"cm"),
      legend.text=element_text(size=rel(0.5)),
      legend.title=element_text(size=rel(0.5)),
      plot.title = element_text(hjust = 0, vjust = 4)
      
      
    )
}

theme_for_TMI <- function(base_size) {
  
  theme_void(base_family="Roboto Condensed") %+replace%
    
    theme(
      legend.position = "bottom",
      plot.margin=unit(c(2,0,0,0),"mm"),
      legend.key.width=unit(1,"line"),
      legend.key.height = unit(0.2,"cm"),
      legend.text=element_text(size=rel(0.5)),
      legend.title=element_text(size=rel(0.5)),
      plot.title = element_text(hjust = 0, vjust = 4)
      # legend.key.width=unit(0.5,"cm")
      
    )
}

# # Fazer mapas para cada uma das atividades, fazendo comparacao entre cidades -----------------------
# 
# fazer_mapa_acess_comparar <- function(variables) {
#   
# }


```


## Fortaleza

```{r acess acumulativa for}


# Aplicar
# calcular_acess("for")

# Abrir
acess_for <- read_rds("../data/output_access/acess_for.rds")


# for_tile <- annotation_map_tile(data = acess_for$transit)
# Fazer mapa para fortaleza ------------------------------------------------------------------------
# Para indicador TMI
fazer_mapa_acess_cidade(acess_for, indicador = "TMI", modo = "transit", atividade = "ST",
                        salvar = TRUE)

fazer_mapa_acess_cidade(acess_for, indicador = "TMI", modo = "walk", atividade = "ST",
                        salvar = TRUE)

fazer_mapa_acess_cidade(acess_for, indicador = "TMI", modo = "bike", atividade = "ST",
                        salvar = TRUE)

# Para indicador CMA
# transit
fazer_mapa_acess_cidade(acess_for, indicador = "CMA", modo = "transit", atividade = "ST",
                        salvar = TRUE)

fazer_mapa_acess_cidade(acess_for, indicador = "CMA", modo = "transit", atividade = "TT",
                        salvar = TRUE)

fazer_mapa_acess_cidade(acess_for, indicador = "CMA", modo = "transit", atividade = "EI",
                        salvar = TRUE)

fazer_mapa_acess_cidade(acess_for, indicador = "CMA", modo = "transit", atividade = "EF",
                        salvar = TRUE)

fazer_mapa_acess_cidade(acess_for, indicador = "CMA", modo = "transit", atividade = "EM",
                        salvar = TRUE)

# walk
fazer_mapa_acess_cidade(acess_for, indicador = "CMA", modo = "walk", atividade = "ST",
                        salvar = TRUE)

fazer_mapa_acess_cidade(acess_for, indicador = "CMA", modo = "walk", atividade = "TT",
                        salvar = TRUE)

fazer_mapa_acess_cidade(acess_for, indicador = "CMA", modo = "walk", atividade = "EI",
                        salvar = TRUE)

fazer_mapa_acess_cidade(acess_for, indicador = "CMA", modo = "walk", atividade = "EF",
                        salvar = TRUE)

fazer_mapa_acess_cidade(acess_for, indicador = "CMA", modo = "walk", atividade = "EM",
                        salvar = TRUE)

# bike
fazer_mapa_acess_cidade(acess_for, indicador = "CMA", modo = "bike", atividade = "ST",
                        salvar = TRUE)

fazer_mapa_acess_cidade(acess_for, indicador = "CMA", modo = "bike", atividade = "TT",
                        salvar = TRUE)

fazer_mapa_acess_cidade(acess_for, indicador = "CMA", modo = "bike", atividade = "EI",
                        salvar = TRUE)

fazer_mapa_acess_cidade(acess_for, indicador = "CMA", modo = "bike", atividade = "EF",
                        salvar = TRUE)

fazer_mapa_acess_cidade(acess_for, indicador = "CMA", modo = "bike", atividade = "EM",
                        salvar = TRUE)




```

## Belo Horizonte

Para Belo Horizonte:

```{r acess acumulativa bel}

# Aplicar
# calcular_acess("bel")

# Abrir
acess_bel <- read_rds("../data/output_access/acess_bel.rds")

# Fazer mapa para bel ------------------------------------------------------------------------
# Para indicador TMI
fazer_mapa_acess_cidade(acess_bel, indicador = "TMI", modo = "transit", atividade = "ST",
                        salvar = TRUE)

fazer_mapa_acess_cidade(acess_bel, indicador = "TMI", modo = "walk", atividade = "ST",
                        salvar = TRUE)

fazer_mapa_acess_cidade(acess_bel, indicador = "TMI", modo = "bike", atividade = "ST",
                        salvar = TRUE)

# Para indicador CMA
fazer_mapa_acess_cidade(acess_bel, indicador = "CMA", modo = "transit", atividade = "ST",
                        salvar = TRUE)

fazer_mapa_acess_cidade(acess_bel, indicador = "CMA", modo = "transit", atividade = "TT",
                        salvar = TRUE)

fazer_mapa_acess_cidade(acess_bel, indicador = "CMA", modo = "transit", atividade = "EI",
                        salvar = TRUE)

fazer_mapa_acess_cidade(acess_bel, indicador = "CMA", modo = "transit", atividade = "EF",
                        salvar = TRUE)

fazer_mapa_acess_cidade(acess_bel, indicador = "CMA", modo = "transit", atividade = "EM",
                        salvar = TRUE)


```

## Rio de Janeiro

Para o Rio de Janeiro:

```{r acess acumulativa rio}

# Aplicar
# calcular_acess("rio")

# Abrir
acess_rio <- read_rds("../data/output_access/acess_rio.rds")

# Fazer mapa para rio ------------------------------------------------------------------------
# Para indicador TMI
fazer_mapa_acess_cidade(acess_rio, indicador = "TMI", modo = "transit", atividade = "ST",
                        salvar = TRUE, nrow = 2)

fazer_mapa_acess_cidade(acess_rio, indicador = "TMI", modo = "walk", atividade = "ST",
                        salvar = TRUE, nrow = 2)

fazer_mapa_acess_cidade(acess_rio, indicador = "TMI", modo = "bike", atividade = "ST",
                        salvar = TRUE, nrow = 2)

# Para indicador CMA
fazer_mapa_acess_cidade(acess_rio, indicador = "CMA", modo = "transit", atividade = "ST",
                        salvar = TRUE, nrow = 2)

fazer_mapa_acess_cidade(acess_rio, indicador = "CMA", modo = "transit", atividade = "TT",
                        salvar = TRUE, nrow = 2)

fazer_mapa_acess_cidade(acess_rio, indicador = "CMA", modo = "transit", atividade = "EI",
                        salvar = TRUE, nrow = 2)

fazer_mapa_acess_cidade(acess_rio, indicador = "CMA", modo = "transit", atividade = "EF",
                        salvar = TRUE, nrow = 2)

fazer_mapa_acess_cidade(acess_rio, indicador = "CMA", modo = "transit", atividade = "EM",
                        salvar = TRUE, nrow = 2)

```

## Curitiba

Para o Curitiba:

```{r acess acumulativa cur}

# Aplicar
# calcular_acess("cur")

# Abrir
acess_cur <- read_rds("../data/output_access/acess_cur.rds")

# Fazer mapa para cur ------------------------------------------------------------------------
# Para indicador TMI
fazer_mapa_acess_cidade(acess_cur, indicador = "TMI", modo = "transit", atividade = "ST",
                        salvar = TRUE, nrow = 2)

fazer_mapa_acess_cidade(acess_cur, indicador = "TMI", modo = "walk", atividade = "ST",
                        salvar = TRUE, nrow = 2)

fazer_mapa_acess_cidade(acess_cur, indicador = "TMI", modo = "bike", atividade = "ST",
                        salvar = TRUE, nrow = 2)

# Para indicador CMA
fazer_mapa_acess_cidade(acess_cur, indicador = "CMA", modo = "transit", atividade = "ST",
                        salvar = TRUE, nrow = 2)

fazer_mapa_acess_cidade(acess_cur, indicador = "CMA", modo = "transit", atividade = "TT",
                        salvar = TRUE, nrow = 2)

fazer_mapa_acess_cidade(acess_cur, indicador = "CMA", modo = "transit", atividade = "EI",
                        salvar = TRUE, nrow = 2)

fazer_mapa_acess_cidade(acess_cur, indicador = "CMA", modo = "transit", atividade = "EF",
                        salvar = TRUE, nrow = 2)

fazer_mapa_acess_cidade(acess_cur, indicador = "CMA", modo = "transit", atividade = "EM",
                        salvar = TRUE, nrow = 2)

```

