---
title: "Identificação de clusters de acessibilidade"
author: "Ipea"
date: "27 de março de 2019"
output: github_document
knit: (function(inputFile, encoding) {
  rmarkdown::render(inputFile, encoding = "UTF-8") })
editor_options: 
  chunk_output_type: console
---

```{r setup, include=FALSE}
knitr::opts_chunk$set(echo = TRUE, message = FALSE, warning = FALSE, error = FALSE, eval = TRUE)


library(knitr)
library(readr)
library(dplyr)
library(ggplot2)
library(scales)
library(sf)
library(purrr)
# devtools::install_local("misc/patchwork-master.zip")
library(patchwork)
library(spdep)

options(scipen = 999)

```

## Identificacão de cluster de acessibilidade a escolas e equipamentos de saúde

Para identificar clusters do indicador de acessibilidade calculados na seção anterior, é proposta a utilização do LISA Maps. Esse tipo de ferramenta de estatística espacial permite identificar (com significância estatística) onde há aglomerados de alta acessibilidade (_high-high_) e baixa acessibilidade (_low-low_). Isso permite, com a futura incorporação de dados socioeconômicos, avaliar desigualdades sócio-espaciais.

Foi criado uma função (adaptada [daqui](https://stackoverflow.com/questions/37664728/create-a-map-of-spatial-clusters-lisa-in-r)) que retorna LISA Maps de escolas e equipamentos de saúde a partir da sigla do município. Essa função então foi aplicada para Fortaleza, Belo Horizonte e Rio de Janeiro (soon).

## Fortaleza

Aplicando para a capital cearense:

```{r lisa for}

source("R/create_lisamaps.R")

criar_lisamaps("for")

```

## Belo Horizonte

Aplicando para a capital mineira:

```{r lisa bel}

source("R/create_lisamaps.R")

criar_lisamaps("bel")

```

## Rio de Janeiro

Para o Rio de Janeiro:

```{r lisa rio}

source("R/create_lisamaps.R")

criar_lisamaps("rio", cols = 1)

```






