---
title: "Agregação de áreas de baixa densidade"
author: "Ipea"
date: "9 de maio de 2019"
output: github_document
editor_options: 
  chunk_output_type: console
---

```{r setup, include=FALSE}
knitr::opts_chunk$set(echo = TRUE, message = FALSE, warning = FALSE, error = FALSE)

library(kableExtra)

source("R/setup.R")
```

# Re-Agregação de áreas de baixa densidade

Buscando diminuir a quantidade de pares OD de análise, foi feita uma tentativa de agregação de áreas de baixa densidade das zonas urbanas.

## Método

Para reagregar os hexágonos em áreas de baixa densidade, foram utilizadas as UDHs de cada cidade. Analisando a distribuição da densidade população de cada cidade (pelas UDHs), foi definido a densidade do 10º percentil da distribuição como a densidade máxima: toda UDH com densidade abaixo desta está sujeita a reagregação.

Dessa forma, para cada UDH sujeita a reagregação, foram filtrados os hexágonos que estavam presentes nessas UDHs. Os hexágonos, então, foram agregados, levando consigo a soma da população, empregos, estabelecimentos de saúde e educação.

## Aplicação

```{r fun}

source("analysis/teste_agregar_low_density_udh.R")

```

No momento duas cidades foram sujeitas a reagregação: São Paulo e Curitiba.

```{r aplicar_fun}

# APLICAR -----------------------------------------------------------------

# Sao Paulo
novo_sao <- extract_lowdensity_areas("sao")

# mapview(novo_sao)

novo_sao %>%
  ggplot()+
  geom_sf()+
  theme_bw()
  

# Curitiba
novo_cur <- extract_lowdensity_areas("cur")

# mapview(novo_cur)

novo_cur %>%
  ggplot()+
  geom_sf()+
  theme_bw()

```

Por fim, a tabela abaixo mostra a quantidade de hexagonos antes e depois da reagregação:

```{r}

antes_sao <- nrow(read_rds("../data/hex_agregados/hex_agregado_sao_08.rds"))
antes_cur <- nrow(read_rds("../data/hex_agregados/hex_agregado_cur_08.rds"))
depois_sao <- nrow(novo_sao)
depois_cur <- nrow(novo_cur)

df <- data.frame(
  Cidade = c("São Paulo", "Curitiba"),
  Antes = c(antes_sao, antes_cur),
  Depois = c(depois_sao, depois_cur)
)

kable(df, format = "markdown")

```

