---
title: "Diagnóstico GTFS Recife"
author: "Ipea"
date: "14 de março de 2019"
output:
  word_document: default
  pdf_document: default
  html_document:
    df_print: paged
editor_options:
  chunk_output_type: console
---

```{r setup, include=FALSE, message=FALSE, echo=FALSE, warning = FALSE, error = FALSE}
knitr::opts_chunk$set(include=FALSE, message=FALSE, echo=FALSE, warning = FALSE, error = FALSE, eval = FALSE)
library(tidyverse)
library(data.table)
library(knitr)
library(kableExtra)

setwd("C:\\Users\\b2003009140218\\Documents\\acesso_oportunidades")

```

# GTFS de Recife

Diagnóstico do GTFS de Recife, com um tópico para cada arquivo.

## ROUTES

```{r routes}

routes <- read_delim("gtfs_teste/PMU-VIS-CALIB-ZONAS2996-V03-R_294 GTFS_190228/routes.txt", delim = ',') %>%
  mutate(route_short_name = route_id,
         route_long_name = route_id) %>%
  select(route_id, agency_id, route_short_name, route_type)

```

Comentários:

- Todos os ``route_type`` estao tipo 1, que significa metrô, e não onibus (tipo 3)

## SHAPES

```{r}

shapes <- read_delim("gtfs_teste/PMU-VIS-CALIB-ZONAS2996-V03-R_294 GTFS_190228/shapes.txt", delim = ',')
```

Comentários:

- O ``shape_id`` nao apresenta a informação se é ida ou volta


## STOPS

```{r}

stops <- read_delim("gtfs_teste/PMU-VIS-CALIB-ZONAS2996-V03-R_294 GTFS_190228/stops.txt", delim = ',') %>%
  select(stop_id, stop_name, stop_lat, stop_lon) %>%
  mutate(stop_name = paste0(stop_id, " - Parada"))

```

Comentários:

- coluna ``stop_name`` é obrigatória, porém apresenta muitos NA
- coluna ``location_type`` apresentava 0 e 1, repetido ate o fim

## TRIPS

É observado a quantidade de partidas que cada linha tem durante um dia:

```{r, eval = TRUE, include = TRUE}

trips <- read_delim("gtfs_teste/PMU-VIS-CALIB-ZONAS2996-V03-R_294 GTFS_190228/trips.txt", delim = ',')

viagens <- trips %>%
  count(route_id, sort = T)

trips <- read_delim("gtfs_teste/PMU-VIS-CALIB-ZONAS2996-V03-R_294 GTFS_190228/trips.txt", delim = ',')

viagens <- trips %>%
  count(route_id, sort = T)

ggplot()+
  geom_histogram(data = viagens, aes(x = n))+
  scale_x_continuous(breaks = c(0, 1000, 2000, 3000, 5000, 10000))+
  theme_minimal()+
  labs(x = "Quantidade de partidas das linhas", y = "Frequência")


```

Como observado no gráfico, há um grande número de linhas que partem mais de 1000 vezes por dia, com casos até de linhas com mais de 10000 partidas por dia.


```{r, eval = FALSE}
# 
# vai_169 <- trips %>%
#   filter(route_id == "169")
# 
# vai_104 <- trips %>%
#   filter(route_id == "104COMPLEMENTAR")
# 
# vai_2466 <- trips %>%
#   filter(route_id == "2466")
# 
# vai_centro1 <- trips %>%
#   filter(route_id == "LINHA CENTRO 1")

```

# STOP_TIMES

```{r}

stop_times <- fread("gtfs_teste/PMU-VIS-CALIB-ZONAS2996-V03-R_294 GTFS_190228/stop_times.txt")

# calcular o começo e fim de cada viagem
# 
# comeco_fim <- stop_times %>%
#   group_by(trip_id) %>%
#   summarise(inicio = first(arrival_time),
#             fim = last(arrival_time))
```

Para checar as frequências fora do normal observadas acima, algumas linhas são tomadas como exemplo. É observado o intervalo que saem veículos das linhas 169, 104COMPLEMENTAR, 2466:

- A linha 169 tem veículos saindo a cada 2s;
- A linha 104 tem veículos saindo a cada 9s;
- A linha 2466 tem veículos saindo a cada 30s.

Além disso, os horários de saída estão restritos no intervalo de meia noite até as 3 da manhã.

```{r}

viagem_linha_169 <- stop_times %>%
  filter(trip_id %in% vai_169$trip_id) %>%
  arrange(arrival_time) %>%
  group_by(trip_id) %>%
  summarise(saida = first(arrival_time)) %>%
  mutate(headway = as.ITime(saida) - lag(as.ITime(saida))) %>%
  mutate(headway1 = as.numeric(headway)) %>%
  mutate(saida1 = as.POSIXct(saida, format = "%H:%M:%S"))

viagem_linha_169 %>%
  filter(headway1 > 0) %>%
  filter(headway1 < 10) %>%
  ggplot()+
  geom_line(aes(x = saida1, y = headway1))+
  scale_x_datetime(date_breaks =  "1 hour", date_labels = "%H:%M")
  


```

```{r}

viagem_linha_104 <- stop_times %>%
  filter(trip_id %in% vai_104$trip_id) %>%
  arrange(arrival_time) %>%
  group_by(trip_id) %>%
  summarise(saida = first(arrival_time)) %>%
  mutate(headway = as.ITime(saida) - lag(as.ITime(saida))) %>%
  mutate(headway1 = as.numeric(headway)) %>%
  mutate(saida1 = as.POSIXct(saida, format = "%H:%M:%S"))

viagem_linha_104 %>%
  filter(headway1 > 0) %>%
  filter(headway1 < 10) %>%
  ggplot()+
  geom_line(aes(x = saida1, y = headway1))+
  scale_x_datetime(date_breaks =  "1 hour", date_labels = "%H:%M")
  

```

```{r}

viagem_linha_2466 <- stop_times %>%
  filter(trip_id %in% vai_2466$trip_id) %>%
  arrange(arrival_time) %>%
  group_by(trip_id) %>%
  summarise(saida = first(arrival_time)) %>%
  mutate(headway = as.ITime(saida) - lag(as.ITime(saida))) %>%
    mutate(headway1 = as.numeric(headway)) %>%
  mutate(saida1 = as.POSIXct(saida, format = "%H:%M:%S"))

viagem_linha_2466 %>%
  filter(headway1 > 0) %>%
  filter(headway1 < 40) %>%
  ggplot()+
  geom_line(aes(x = saida1, y = headway1))+
  scale_x_datetime(date_breaks =  "1 hour", date_labels = "%H:%M")

```

```{r}

tempo_viagem <- viagem_liha %>%
  group_by(trip_id) %>%
  summarise(travel_time = first(arrival_time)) %>%
  arrange(travel_time)

```

